臺灣新北地方法院民事判決　　　　　　　104年度訴字第847號
原　　　　　告　陳達衡
　　　　　　　　陳麗玲
共同訴訟代理人　王如玄律師
　　　　　　　　黃國媛律師
複　代　理　人　王羽潔律師
原　　　　　告　陳正道
　　　　　　　　陳炳宏
被　　　　　告　陳　平
訴 訟 代 理 人　洪三財律師
被　　　　　告　陳仁
被　　　　　告　陳炳宇
共同訴訟代理人　鄭三川律師
被　　　　　告　許慶生
訴 訟 代 理 人　蔣昕佑律師
被　　　　　告　周進榮
上列當事人間請求返還占用廠房等事件，於中華民國104年11月1
2日言詞辯論終結，本院判決如下：
    主      文
原告之訴及假執行之聲請均駁回。
訴訟費用由原告連帶負擔。
    事實及理由
壹、程序部分：原告戊○○、庚○○經合法通知，未於最後言詞
    辯論期日到場，核無民事訴訟法第386條各款所列情形，該
    部分爰依被告之聲請，由其一造辯論而為判決。
貳、當事人之主張：
一、原告辛○○、壬○○方面：
    聲明：
  ㈠先位聲明：①被告丁○應給付原告辛○○、原告壬○○各新
    臺幣（下同）2萬2,285元及自起訴狀繕本送達翌日起至清償
    日止，按年息百分之五計算之利息。②被告己○○應給付原
    告辛○○、原告壬○○各22,285元及自起訴狀繕本送達翌日
    起至清償日止，按年息百分之五計算之利息。③被告陳啟仁
    應給付原告辛○○、原告壬○○各22,285元及自起訴狀繕本
    送達翌日起至清償日止，按年息百分之五計算之利息。④被
    告甲○○應將坐落於新北市○○區○○段○○○段00○00○
    0地號土地內如附圖所示面積3,938平方公尺之地上建物即門
    牌號碼新北市○○區○○路○段000巷00弄00○0號廠房返還
    予全體共有人。
  ㈡第一備位聲明：①被告丁○、被告己○○及被告陳啟仁應給
    付全體共有人468,000元及自起訴狀繕本送達翌日起至清償
    日止，按年息百分之五計算之利息。②被告甲○○應將門牌
    號碼新北市○○區○○路0段000巷00弄00○0號廠房返還予
    全體共有人。
  ㈢第二備位聲明：①被告丁○、陳啟仁、己○○、乙○○應連
    帶給付252,000元予全體共有人，及自起訴狀繕本送達翌日
    起至清償日止，按年息百分之五計算之利息。②被告丁○、
    陳啟仁、己○○、甲○○應連帶給付216,000元予全體共有
    人，及自起訴狀繕本送達翌日起至清償日止，按年息百分之
    五計算之利息。③被告甲○○應將坐落於新北市○○區○○
    段○○○段00○00○0地號土地內如附圖所示面積3,938平方
    公尺之地上建物即門牌號碼新北市○○區○○路○段000巷
    00弄00○0號廠房返還予全體共有人。
  ㈣原告願供擔保請准宣告假執行。
    其陳述及所提出之證據如下：
（一）本件被告丁○、陳啟仁、己○○未經他共有人多數決之同
      意即將系爭16之5及16-7廠房出租予乙○○與甲○○，顯
      已侵害原告及追加原告等共有人之權益：
   1、本件系爭16-5、16-7號廠房之座落土地，應為陳呂月七名
      子女所公同共有，而非被告丁○、陳啟仁、己○○與原告
      辛○○四人所有：
   (1)被告主張系爭16-5、16-7號廠房座落新北市○○區○○段
      ○○○段0000號土地（下稱系爭土地）係登記於被告丁○
      、陳啟仁、己○○及原告辛○○四人名下(下稱丁○四人)
      ，故並非母親陳呂月所有云云；惟本件追加原告庚○○、
      戊○○向被告丁○等四人提起確認土地所有權不存在訴訟
      ，業經臺灣新北地方法院102年度重訴字第256號及臺灣高
      等法院103年度重上字第910號民事判決認定系爭土地於63
      年間所為之繼承登記因侵害本件原告壬○○之權益而非合
      法(參原證12號)，故系爭土地仍為陳財生之繼承人即本件
      兩造及陳呂月等八人所公同共有。據此，系爭土地顯非四
      名登記名義人所有，要不容被告否認之。
   (2)至本件被告丁○以新莊地政事務所104年2月10日新北莊地
      政函文內容(下稱系爭函文，參被證2號)指稱陳呂月等四
      人於民國63年間已辦理拋棄繼承，故新北市○○區○○段
      ○○○段0000號地號土地並非陳呂月所有云云。惟系爭函
      文僅表明63年之繼承登記資料已逾保存期限而銷毀，故僅
      揭示「其餘四人或因拋棄其繼承權，則須再檢附其拋棄書
      及其印鑑證明」，並未肯認陳呂月四人確於63年間拋棄繼
      承，是以，被告僅以系爭函文辯稱系爭土地及系爭廠房非
      陳呂月所有，顯屬無稽。
   (3)又訴外人陳呂月於100年3月9日死亡。陳呂月死亡時，其
      遺產依法應由其七名子女即原告辛○○、壬○○、追加原
      告庚○○、戊○○、被告丁○、陳啟仁、己○○共同繼承
      (參原證1號繼承系統表)，故系爭土地現為陳呂月七名子
      女公同共有甚明。
   2、本件系爭16之5號、16之7號廠房，亦應為陳呂月七名子女
      所公同共有：
   (1)按「未辦理保存登記之建物，由出資興建之人取得原始所
      有權」、「未辦登記建物因無法辦理所有權移轉登記，而
      僅得以事實上處分權讓與，受讓人所取得之事實上處分權
      ，較之所有權人之權能，實屬無異」分別為最高法院103
      年台上字第2590號民事判決、最高法院99年台上字第1723
      號民事判決意旨所揭示(原證16號)，故未辦理保存登記之
      建物，應審究原始出資者為何人，如有事實上處分權之讓
      與，亦應審究處分權之行使情形，以認定實質所有權人為
      何者，合先敘明。
   (2)本件門牌號碼新北市○○區○○路○段000巷00弄○00○0
      號、第16之7號廠房（以下簡稱「系爭廠房」）係陳呂月
      於71年間出資填土，並完善基礎水電設施，嗣於72年間完
      備地基水土保持、供水供電等基礎建設後出租與不同承租
      人供經營翻砂、製作塑膠機械等用途。此有證人即追加原
      告戊○○另案證述「第24、24之1共出租蓋五戶，出租給
      吳久夫、蔡能軒各蓋一戶，也是電錶名義人，後來有再增
      建，是我母親增建；另外有一戶出租給冷卻管加工，後來
      拆掉，再由原告陳啟仁於76年出資改建約200坪；另外有
      一戶出租川典公司，後來由母親全部拆除後用租金再重建
      ；另一戶是出租翻砂工廠約200坪，後由我母親用租金再
      改建。改建部分都是我母親出錢，兄弟沒有人拿出一毛錢
      。」內容可資為證(參原證13號)，故原告主張系爭廠房係
      陳呂月於70年間陸續興建而成自與上開敘述相符無違誤之
      處。
   (3)又陳呂月當時即曾與承租人約定，得以租金減免以受讓租
      客興建廠房之所有權（因系爭廠房未辦理保存登記，而為
      事實上處分權之移轉），故於79年間陳呂月即受讓16-5及
      16-7廠房事實上處分權，並翻修系爭廠房屋頂後委由丁○
      自80年起處理廠房出租事宜並收取廠房租金，且租金收益
      皆是匯入陳呂月名下永豐銀行及五股農會帳戶，即可知陳
      呂月實具有事實上處分權。
   (4)至被告辯稱係借用母親陳呂月帳戶乙節顯不可採，蓋被告
      丁○擁有多家銀行帳戶，何以須借用母親帳戶存入租金，
      又被告丁○於母親過世後擅自盜領陳呂月帳戶內金額之行
      為，業經新北地方法院、臺灣高等法院認定違犯偽造文書
      罪並經判刑確定(參新北地方法院102年度訴字第1452號刑
      事判決、臺灣高等法院103年度上訴字第1367號刑事判決
      ，原證17號)，足證存放於陳呂月帳戶內之租金絕非丁○
      所有。是以，依前開實務之見解，陳呂月縱非原始起造人
      ，惟原始起造人業將該廠房之處分權移轉予陳呂月，陳呂
      月具有系爭廠房之所有權能，至為灼然。
   (5)至陳呂月出資填土或興建廠房之資金來源有二，一為陳財
      生(即陳呂月配偶，兩造之父親)所有土地經政府徵收發給
      之補償金(系爭土地於63年所為之登記應非合法，業如前
      所述，補償金亦應為陳財生繼承人所共有)，陳呂月命戊○○及庚○○以此補償金供其他土地填土所用；其二則為
      出租土地之租金收益，此觀戊○○於另案證述：「被徵收
      土地所取的補償金將其他土地填土，是我跟原告庚○○作
      的，填完土後把土地整後出租給別人蓋工廠，就沒有再耕
      作了。」等語即明(參原證13號)。故縱陳呂月並薪資收入
      ，亦不影響陳呂月以徵收補償金或租金收益出資填土或興
      建廠房之事實。況被告陳啟仁亦曾於新北地方法院檢查署
      100交查字第896號刑事案件中證述「80年之後，土地上可
      能增建鐵皮屋出租，蓋鐵皮屋的錢我不清楚來源，我個人
      是沒有拿錢出來蓋鐵皮屋」、被告陳啟仁、己○○、追加
      原告庚○○、戊○○等四人亦於刑事案均證述「(檢察官
      均問證人：廠房搭蓋之費用、你們母親之生活費用等是否
      有出資過?)沒有。」(原證18號)，顯見被告等從未出資興
      建廠房，遑論渠等為系爭廠房之所有權人。
   (6)另門牌號碼新北市○○區○○路○段000巷00弄00號水籍
      資料登記人為陳呂月(參原證2號)，且該水表記錄者確為
      包含系爭廠房在內共16間廠房之用水情形，此有用水度數
      及應繳金額明細表可證(原證19號)，要不容被告片面否認
      之。是以，原告已就系爭土地及系爭廠房為陳呂月遺產之
      事實詳盡舉證之責，被告等人為一己之利臨訟否認系爭土
      地及廠房之所有權歸屬，足令原告等其他手足不勝唏噓，
      難以對往故之母親交代。
（二）被告丁○、陳啟仁、己○○、乙○○應連帶給付252,000
      元予全體共有人，說明如下：
   1、按「無法律上之原因而受利益，致他人受損害者，應返還
      其利益」、「共有物之管理，除契約另有約定外，應以共
      有人過半數及其應有部分合計過半數之同意行之」、「第
      820條、第821條及第826條之1規定，於公同共有準用之」
      ，民法第179條前段、第820條第1項前段、第828條第2項
      分別定有明文。且按「又繼承人有數人時，在分割遺產前
      ，依民法第1151條規定，各繼承人對於遺產全部為公同共
      有關係，固無應有部分。然共有人（繼承人）就繼承財產
      權義之享有（行使）、分擔，仍應以應繼分（潛在的應有
      部分）比例為計算基準，若逾越其比例，於共有人間自構
      成不當得利。」最高法院100年度台上字第820號民事判決
      可稽（參原證3號）。
   2、本件系爭廠房係訴外人陳呂月所留遺產已如前述，為全體
      繼承人公同共有。而系爭廠房之出租行為屬共有物之管理
      行為，依法應經共有人過半數及其（潛在）應有部分合計
      過半數之同意始得行之。然被告丁○等三人卻未經原告及
      追加原告等人之同意，擅自占有系爭廠房，將廠房出租他
      人，每月收取租金，自101年6月1日起，至102年5月31日
      止，被告丁○等三人共同將系爭第16之5號廠房出租予被
      告乙○○，約定每月租金為21,000元，被告丁○等三人共
      得利252,000元（參原證4號）。被告丁○等三人就系爭廠
      房超過其應繼分（潛在的應有部分）為使用及收益之行為
      ，獲有相當租金之利益，致原告及追加原告受有損害，自
      應依不當得利法則返還予全體共有人。
   3、另按「因故意或過失，不法侵害他人之權利者，負損害賠
      償責任」、「數人共同不法侵害他人之權利者，連帶負損
      害賠償責任」，民法第184條第1項前段、第185條第1項前
      段分別定有明文。本件被告丁○等三人明知其出租公同共
      有財產未經全體繼承人多數決同意，不得擅自將上開繼承
      而來之廠房出租他人，卻仍罔顧原告及追加原告之意思，
      執意將上開廠房予以出租，甚至為了取得租約，不惜大幅
      降價出租。而被告乙○○等二人自陳呂月在世時，即承租
      系爭廠房，就系爭廠房係屬陳呂月所有一事，知之甚詳，
      亦知悉陳呂月之繼承人共有七人，被告丁○等三人未經全
      體繼承人多數決同意即無權將系爭廠房出租，被告等人之
      行為顯已侵害其他繼承人之所有權，構成共同侵權行為。
      被告等人自應依侵權行為法則連帶給付相當於租金之損害
      賠償予全體共有人。
   4、綜上所述，原告係主張民法第179條、第184條第1項前段
      及第185條第1項規定，請求被告丁○等三人連帶給付252,
      000元予全體共有人(民法第179條及第184條第1項前段係
      屬請求權競合)；另可依民法第184條第1項前段及第185條
      第1項之規定，向被告丁○等三人及乙○○等四人請求連
      帶賠償相當於租金之損害，如訴之聲明第1項所載。
   5、本件原告二人係請求乙○○向全體繼承人負損害賠償之責
      ，本件當事人、訴訟標的均與前案不同，本件原告起訴核
      與一事不再理原則無違。蓋本件原告辛○○、壬○○於10
      3年5月29日向被告丁○、陳啟仁、己○○及乙○○等人主
      張渠等應對全體繼承人負民法第184條第1項前段、民法第
      185條第1項侵權行為損害賠償責任(下稱本件訴訟)，至原
      告辛○○雖曾於102年8月間向被告丁○、陳啟仁、己○○
      及乙○○等人提起損害賠償訴訟，惟當時僅向被告等人主
      張應將損害賠償額按繼承比例返還予自己(下稱前案訴訟
      )，足證本件訴訟與前案訴訟之「當事人」及「訴之請求
      」均不相同，又前案訴訟因欠缺當事人適格之程序要件而
      使原告起訴遭駁回，本件訴訟原告壬○○於前案訴訟中，
      自始未能參與訴訟程序，亦未就訴訟標的法律關係為適當
      且完全之辯論，故前案訴訟判決所生之客觀與主觀效力自
      不及於本件訴訟甚明。因而本件原告二人提起本件訴訟核
      與實務見解所稱一事不再理原則無違，至屬明確。
（三）被告丁○、陳啟仁、己○○、甲○○應連帶給付216,000
      元予全體共有人：
   1、另被告丁○等三人亦未經公同共有人多數決之同意，自10
      2年5月1日起，共同將系爭第16之7號廠房出租予被告甲○○，約定每月租金為18,000元，截至103年4月30日止，被
      告丁○等三人共得利216,000元，被告丁○等三人之行為
      已與民法第820條第1項前段、第828條第2項未符，被告丁○等三人逾越其應繼分比例(潛在應有部分)所獲取之租金
      利益，於共有人間即構成不當得利，原告等人依民法第
      179條規定請求被告等人返還之。
   2、另，陳呂月於100年3月9日逝世後，陳家兄弟姐妹多次要
      求丁○公開帳目，卻遭丁○多次藉故推諉，經原告等查證
      後方知悉被告丁○長期以來侵占租金之事實，遂對被告丁○提起相關民刑事告訴訟，而丁○亦深知其不適任再管理
      出租事宜，方有原證9號之開會通知書，另以存證信函通
      知租客不再續租(參原證14號)。故自斯時起即經他共有人
      多數決同意轉由原告辛○○管理系爭廠房出租事宜，原告
      辛○○另以函文告知被告丁○等三人，以昭公允(參原證
      15號)。
   3、被告甲○○本於101年間以每月22,500元與原告辛○○（
      經原告及追加原告等4人多數決同意）簽立房屋租賃契約
      （參原證5號），亦明知系爭廠房已轉交辛○○出租及管
      理。孰料，該年度租約期滿後，被告甲○○於102年起竟
      基於租金優惠(即每月租金18,000元)轉而與丁○等三人簽
      立租約(此可命被告丁○等三人及甲○○提出102年5月起
      至103年4月知租約即明)，然被告甲○○明知丁○未經公
      同共有人多數決同意為此出租管理行為，卻執意與其簽立
      租約，顯有侵害他繼承人之故意，自應與丁○等人負共同
      侵權責任。
   4、退步言之，若依被告丁○主張系爭土地係登記於四人名下
      (僅假設語)，其已經被告己○○、陳啟仁同意而為出租廠
      房之管理行為，然原告辛○○亦係登記名義人之一，被告
      丁○卻未將租金分配予共有人辛○○，更未向原告等人公
      布102年及103年間租金收益與分配情形，益發足證被告丁○等人沆瀣一氣，侵占廠房租金甚明。
   5、故原告係主張民法第179條、第184條第1項前段及第185條
      第1項規定，請求被告丁○等三人連帶給付216,000元予全
      體共有人(民法第179條及第184條第1項前段係屬請求權競
      合)；另可依民法第184條第1項前段及第185條第1項之規
      定，向被告丁○等三人及甲○○等四人請求連帶賠償相當
      於租金之損害，如訴之聲明第2項所示。
（四）被告甲○○應將門牌號碼新北市○○區○○路○段000巷
      00弄00○0號房屋返還予全體共有人，說明如下：
   1、按「共有土地之出租，既屬共有物管理行為，則應適用民
      法第820條第1項之規定，除契約另有訂定外，由共有人全
      體共同為之（共有物之管理於98年修正後已改採多數決）
      。甲、乙、丙、丁共有某筆土地，既未約定管理方法，甲
      、乙、丙未經丁之同意，擅將該筆土地出租與他人，對丁
      應屬不生效力」，此有最高法院79年度第2次民事庭會議
      決議（三）可參（參原證6號）。次按「所有人對於無權
      占有或侵奪其所有物者，得請求返還之」、「各共有人對
      於第三人，得就共有物之全部為本於所有權之請求。但回
      復共有物之請求，僅得為共有人全體之利益為之」、「第
      820條、第821條及第826條之1規定，於公同共有準用之」
      ，民法第767條、第821條、第828條第2項分別定有明文。
      從而，未經共有人多數決同意所訂立之共有物租賃契約，
      對於不同意出租之共有人無拘束力，其得對占有共有物之
      承租人請求返還土地予全體共有人（參原證7號）。
   2、被告丁○等三人未依民法第828條第2項準用第820條第1項
      前段規定經全體繼承人多數決同意，竟將系爭廠房分別出
      租予乙○○、甲○○，是被告丁○等三人與乙○○、甲○○之租賃契約對於不同意出租之共有人（即原告辛○○、
      壬○○、追加原告庚○○、戊○○）自不生拘束力，被告
      乙○○及甲○○占有系爭廠房即屬無權占有。其後，被告
      乙○○雖因租期屆滿而遷離，但被告甲○○截至目前為止
      仍繼續承租系爭第16之7號廠房。是以，原告及追加原告
      等人自得本於所有權人之地位，請求被告甲○○返還系爭
      第16之7號廠房予全體繼承人，以維護全體繼承人之權益
      。
（五）按「訴狀送達後，原告不得將原訴變更或追加他訴。但有
      下列各款情形之一者，不在此限：請求之基礎事實同一者
      。」為民事訴訟法第255條第1項所明定；另按「原告對於
      同一被告，合併提起數宗訴訟，乃所謂訴之客觀合併。其
      目的在使相同當事人間就其間之私權紛爭，能以同一訴訟
      程序辯論、裁判，以節省當事人及法院勞費，並使相關連
      之訴訟事件，受同一裁判，避免發生矛盾，以達訴訟經濟
      及統一解決紛爭之目的。如無害於公益，基於當事人訴訟
      上之處分權，應許當事人就其合併提起之數訴，依其意思
      請求法院為裁判；尚不得因其提起訴訟之型態，不符合學
      說或實務上分類之模式，即認其起訴不合法。而所謂訴之
      預備合併，通常固指原告預防其提起之訴訟為無理由，而
      同時提起不能並存之他訴為備位，以備先位之訴無理由時
      ，可就備位之訴獲得有理由之判決之訴之合併而言；惟原
      告提起非相排斥之數訴，而定其請求法院為裁判之順序，
      依上說明，應非法所不許。」為最高法院95年台抗字第18
      4號民事裁定意旨所揭示。本件原告起訴時係主張原告及
      被告丁○、己○○、陳啟仁(下稱被告丁○等三人)之母親
      陳呂月過世後，被告丁○等三人未經他共有人之同意，即
      擅自將系爭16-5及16-7廠房出租予乙○○與甲○○，自10
      1年6月1日至102年5月31日止擅自收取16-5廠房租金252,0
      00元，另自102年5月1日至103年4月30日止擅自收取16-7
      廠房租金216,000元，總計468,000元(詳參附表1號)，原
      告本依民法第179條、第820條第1項前段及第828條第2項
      規定請求被告丁○等三人負連帶返還責任。惟前述廠房及
      土地尚未分割，而屬兩造公同共有財產，被告等三人擅自
      出租廠房及土地，核屬對公同共有財產之管理收益行為，
      所得總計468,000元之租金雖非遺產，惟究係被告等三人
      無權管理收益公同共有財產之行為，原告得依民法第179
      條規定對被告丁○三人取得請求返還不當得利之債權(臺
      灣高等法院101上字第1108號民事判決參照，原證20號)。
      被告等既擅自收受原告辛○○、壬○○各自可領取之租金
      新臺幣66,857元(計算式：468,000/7=66,857元)，原告自
      可向被告丁○等三人請求返還。又不當得利發生之債，同
      時有多數利得人時，應各按其利得數額負責，並非須負連
      帶返還責任(最高法院74年台上字第2733號裁判意旨參照)
      ，故本件被告丁○等三人應各就其利得金額負償還責任，
      即若由被告三人平均分受上開租金收益時，渠等各給付新
      臺幣22,285元予原告(計算式：66,857/3=22,285元)，原
      告爰基於此同一事實，依民法第179條規定請求被告丁○
      等三人各負返還之責，變更如先位聲明第一項至第三項所
      示。而本件被告丁○等三人未依民法第828條第2項準用第
      820條第1項前段規定經全體繼承人多數決同意，竟將系爭
      廠房分別出租予乙○○、甲○○，是被告丁○等三人與乙○○、甲○○之租賃契約對於不同意出租之共有人（即原
      告辛○○、壬○○、追加原告庚○○、戊○○）自不生拘
      束力。且被告甲○○截至目前為止仍繼續承租系爭第16之
      7號廠房。是以，原告及追加原告等人自得本於所有權人
      之地位，請求被告甲○○返還系爭第16之7號廠房予全體
      繼承人，以維護全體繼承人之權益，即如先位聲明第四項
      所示。
（六）針對備位聲明之請求，詳述理由如下：
   1、第一備位聲明：
   (1)依前述實務見解及民事訴訟當事人進行主義與處分權主義
      意旨，原告針對同一事實得依不同請求權基礎排列先後訴
      之聲明，以滿足起訴之目的，並有利紛爭一次解決，合先
      敘明。
   (2)本件原告辛○○、壬○○依民法第179條規定請求被告丁○、陳啟仁、己○○各按其利得之租金返還予原告二人，
      業如前述。惟被告丁○等三人未經其他共有人之同意，即
      擅自將未辦理遺產分割之土地及廠房出租予訴外人並收取
      租金收益，顯屬侵害其他公同共有人之權利，原告爰依民
      法第831條準用第828條、821條之規定，請求被告丁○等
      三人應將其所受租金收益新臺幣468,000元返還予共有人
      全體(即原告、追加原告與被告等繼承人全體)，如第一備
      位第一項聲明所示。
   (3)惟被告丁○等三人究係如何分受租金收益468,000元，未
      見被告等三人說明，倘渠等係平均分受租金468,000元，
      則應平均分擔該筆給付予全體共有人，併予敘明。。
   (4)第一備位第二項聲明請求被告甲○○返還16-7廠房及坐落
      土地予全體繼承人之理由同前，茲不贅述。
   2、第二備位聲明：
   (1)按「因故意或過失，不法侵害他人之權利者，負損害賠償
      責任」、「數人共同不法侵害他人之權利者，連帶負損害
      賠償責任」，民法第184條第1項前段、第185條第1項前段
      分別定有明文。本件被告丁○等三人明知其出租公同共有
      財產未經全體繼承人多數決同意，不得擅自將上開繼承而
      來之廠房出租他人，卻仍罔顧原告及追加原告之意思，執
      意將上開廠房予以出租，甚至為了取得租約，不惜大幅降
      價出租。而被告乙○○等二人自陳呂月在世時，即承租系
      爭廠房，就系爭廠房係屬陳呂月所有一事，知之甚詳，亦
      知悉陳呂月之繼承人共有七人，被告丁○等三人未經全體
      繼承人多數決同意即無權將系爭廠房出租，被告等人之行
      為顯已侵害其他繼承人之所有權，構成共同侵權行為。被
      告丁○等三人及乙○○自應依侵權行為法則連帶給付相當
      於租金之損害252,000元賠償予全體共有人，原告爰請求
      如第二備位第一項聲明所示。
   (2)另被告甲○○本於101年間以每月22,500元與原告辛○○
      （經原告及追加原告等4人多數決同意）簽立房屋租賃契
      約（參原證5號），亦明知系爭廠房已轉交辛○○出租及
      管理。孰料，該年度租約期滿後，被告甲○○於102年起
      竟基於租金優惠(即每月租金18,000元)轉而與丁○等三人
      簽立租約(此可命被告丁○等三人及甲○○提出102年5月
      起至103年4月之租約即明)，然被告甲○○明知丁○未經
      公同共有人多數決同意為此出租管理行為，卻執意與其簽
      立租約，顯有侵害他繼承人之故意，被告丁○等三人及甲○○自應依侵權行為法則連帶給付相當於租金之損害216,
      000元賠償予全體共有人，爰請求如第二備位第二項聲明
      所示。
   (3)第二備位第三項聲明請求被告甲○○返還16-7廠房及坐落
      土地予全體繼承人之理由同前，茲不贅述。
（七）本件原告依民法第767條規定起訴請求被告甲○○應將門
      牌號碼新北市○○區○○路○段000巷00弄00○0號廠房(
      下稱系爭廠房)返還予全體共有人，惟因系爭廠房未辦理
      保存登記，為使將來原告獲勝訴判決時得以執行，而有特
      定系爭廠房範圍及面積之必要，爰以本件囑託新北市新莊
      地政事務所於103年1月22日測量之複丈成果圖為據，變更
      該項聲明為「被告甲○○應將坐落於新北市○○區○○段
      ○○○段00○00○0地號土地內如附圖所示面積3,938平方
      公尺之地上建物即門牌號碼新北市○○區○○路○段000
      巷00弄00○0號廠房返還予全體共有人」。至原告變更訴
      之聲明之基礎事實與原告起訴書狀及104年11月9日補充言
      詞辯論意旨狀之主張皆相同，又因特定系爭廠房範圍及面
      積所為之聲明變更，對於被告之防禦及訴訟之終結應不生
      任何影響，於法自屬有據。
（八）本件系爭廠房之座落土地應屬陳財生之繼承人即陳呂月及
      七名子女所共同共有，渠等自始未曾辦理拋棄繼承：
   1、本件建物門牌號碼新北市○○區○○路○段000巷00弄00
      ○0號、16之7號廠房坐落新北市○○區○○段○○○段○
      00號及第24-1號地號土地，本屬原告父親陳財生所有，陳
      財生於54年4月4日死亡時，未立遺囑，其繼承人為配偶陳
      呂月及子女即追加原告庚○○(當時25歲)、追加原告戊○○(當時19歲)、被告丁○(當時16歲)、被告陳啟仁(當時
      14歲)、原告辛○○(當時10歲)、被告己○○(當時6歲)及
      原告壬○○(當時8歲)(參原證1號繼承系統表)，故陳財生
      死亡時，戊○○、丁○、陳啟仁、辛○○、己○○、壬○○等均未成年，且渠等於另案中亦自承對陳財生之財產沒
      有拋棄繼承等語(參原證12號，臺灣高等法院103年度重上
      字第910號判決第11頁)，顯見當時除登記名義人以外之繼
      承人未曾有拋棄繼承之意思表示。
   2、至被告丁○以新莊地政事務所104年2月10日新北莊地政函
      文內容(下稱系爭函文，參被證2號)指稱陳呂月等四人於
      民國63年間已辦理拋棄繼承，故系爭土地並非陳呂月所有
      云云。惟查，系爭函文僅表明63年之繼承登記資料已逾保
      存期限而銷毀，故僅揭示「其餘四人或因拋棄其繼承權，
      則須再檢附其拋棄書及其印鑑證明」，並未肯認陳呂月四
      人確於63年間拋棄繼承，被告丁○等人亦未提出任何證據
      證明其餘繼承人有何人拋棄繼承，依民法第1147條規定，
      系爭土地自民國54年4月4日繼承發生日起，無庸登記，即
      應由繼承人陳呂月及七名子女所公同共有甚明(此亦為臺
      灣高等法院103年度重上字第910號認定之事實)。
   3、況依臺灣臺北地方法院105年2月26日北院木民科辛字第10
      50002239號回函內容觀之，臺北地院表示因民國63年以前
      之民事分案資料已銷毀，無法查覆是否受理陳財生之繼承
      人聲請拋棄或限定繼繼承；又依該家事庭院查詢自63年1
      月1日起至105年2月12日止案件結果，亦未受理陳財生之
      繼承人聲請拋棄或限定繼承事件，亦無法證明原告、追加
      原告及被告丁○等三人曾辦理拋棄或限定繼承。
（九）系爭廠房座落土地於民國63年登記予原告辛○○等四人所
      有時，陳呂月與原告等七名兄弟間妹間未有任何分割協議
      ：
   1、系爭廠房坐落之新北市○○區○○段○○○段○00號及第
      24-1號地號土地雖於民國63年11月8日以「繼承登記」為
      原告辛○○及被告丁○等三人所有，惟為繼承登記當時其
      餘四名繼承人並未為拋棄繼承已如前述，陳財生之八名繼
      承人於民國63年間亦無達成遺產分割協議，故該繼承登記
      並非依據遺產分割協議所做成，先予敘明。
   2、至陳財生之繼承人即原告辛○○(由母親陳呂月代理)、追
      加原告庚○○、原告戊○○、被告丁○、被告陳啟仁、被
      告己○○等六人雖曾於民國70年12月間簽立協議書(原證
      20號)，就陳財生遺產土地為協議分配，惟尚有繼承人陳
      呂月及壬○○未於70年協議書上簽名，該協議書自不生遺
      產分割之效力，且亦無法因而擴張解釋壬○○於成年後「
      承認」63年11月8日之繼承登記效力，彰彰甚明。
   3、據此，系爭土地雖於63年11月8日登記予原告辛○○及被
      告丁○等三人，惟該繼承登記並非因其他繼承人拋棄、限
      定繼承而來，亦非以繼承人間之遺產分割協議為據，且該
      繼承登記之結果已侵害壬○○之權益甚重(當時壬○○為
      未成年人)，自應屬無效。故被告丁○等三人以系爭土地
      登記於渠等名下而主張系爭廠房為渠等所有、系爭廠房租
      金亦應歸屬渠等三人所有云云，顯不可採。
（十）本件系爭門牌號碼16-5、16-7廠房之租金係歸陳呂月所有
      ，業經臺灣新北地方法院103年度重訴更一字第5號判決所
      肯認，足證系爭廠房及租金收取權皆非登記名義人所有：
   1、被告丁○等人一再主張因系爭門牌號碼16-5、16-7廠房座
      落之土地係登記於原告辛○○及被告丁○、陳啟仁、己○○等四人名下，故該廠房所有權亦歸渠等所有，自可以所
      有權人之名義出租予第三人，而無庸經其他兄弟姐妹之同
      意，亦無返還不當受領租金之義務云云，惟系爭土地於63
      年間所為之繼承登記存有無效之事由已如前所述，而陳財
      生之繼承人即原告辛○○(由母親陳呂月代理)、追加原告
      庚○○、原告戊○○、被告丁○、被告陳啟仁、被告己○○等六人曾於民國70年12月間簽立協議書，並約定系爭土
      地或建物之租賃所得均歸母親陳呂月所有；且陳呂月名下
      五股農會、永豐銀行之帳戶自80年間起至95年止，每年、
      每月均定期有多筆資金以現金或託收票款、代收票款之方
      式存入陳呂月上開銀行帳戶，足證陳呂月及七名子女均係
      依循上開關於系爭土地、建物之租金均歸屬陳呂月之約定
      進行，業經臺灣新北地方法院103年度重訴更一字第5號判
      決所肯認(原證21號)。
   2、復經追加原告戊○○及訴外人陳文忠(陳呂月生前友人)於
      前開臺灣新北地方法院103年度重訴更一字第5號案件中之
      證述內容即可知，系爭土地整地、出租、系爭建物興建、
      擴建及出租事項，於母親陳呂月在世時，均由陳呂月做主
      ，其所出租收益之金錢亦歸屬於陳呂月，並由陳呂月分配
      、使用，業經該案所判決理由所認定。足證系爭土地及廠
      房之租金並非土地登記名義人所有，被告丁○等三人所為
      之辯稱即顯與事實不符，委不足採。
(十一)證據：提出陳呂月繼承系統表、臺灣省自來水公司水籍基
      本資料查詢表、租賃契約、戶籍謄本、太平洋房屋蘆洲長
      榮店證明書、100年10月4日開會通知單、臺灣新北地方法
      院民事庭101年8月13日板院清民麟101年度重訴字第182號
      函、土地複丈成果圖、正一不動產估價師事務所鑑定報告
      書、臺灣高等法院104年5月20日103年度重上字第910號民
      事判決、臺灣新北地方法院103年度重訴更一字第5號104
      年6月8日言詞辯論筆錄、三重溪尾街郵局101年1月20日第
      39號存證信函、三重中正路郵局101年4月17日第60號存證
      信函、三重中正路郵局101年4月17日第59號存證信函、臺
      灣高等法院103年7月10日103年度上訴字第1367號刑事判
      決、臺灣板橋地方法院檢察署100年度交查字第896號100
      年11月025日詢問筆錄、協議書、臺灣新北地方法院103年
      度重訴更一字第5號民事判決等影本為證據。
二、原告戊○○方面：原告戊○○經合法通知，未於最後言詞辯
    論期日到場，據其所提之準備書狀所為之聲明及陳述略以：
    先母陳呂月經營先父陳財生所遺留地號新北市五股區更寮段
    更寮小段16、24、24-1三筆土地上之16家廠房，由於不識字
    ，委由丁○代為管理（每月5,000元）。先母陳呂月於民國1
    00年3月往生，由於帳目不清，辛○○與壬○○告丁○侵佔
    等案件，目前審理中，陳明自覺不適任管理後由辛○○自10
    1年陸續接管租約簽訂及租金等之收取業務。由於每期之租
    約均為1年，必須再續約才可續租廠房，甲○○所承租之廠
    房於租約期滿前辛○○曾與甲○○商討續租事宜。甲○○稱
    支票領取問題而延遲一週，辛○○也應允，然屆時甲○○卻
    爽約而與丁○等三人簽約，是以降低租金為手段搶租，丁○
    等以此手段實有危害陳家之利益，況且其出租所得也未曾公
    佈，似此損害陳家利益，併有侵佔租金之嫌，實不應讓其存
    在，而甲○○以不正當之手法所承租之廠房也不應讓其繼續
    存在，故應要求甲○○返還佔用之廠房，以免影響其他宅廠
    房之公平正當性等語。
三、原告庚○○方面：原告庚○○被告經合法通知，未於言詞辯
    論期日到場，亦未提出準備書狀作何聲明或陳述。
四、被告丁○方面：
    聲明：請求駁回原告之訴；並陳明如受不利之判決，願供擔
    保請求免為假執行。
    其陳述及所提出之證據如下：
（一）按當事人主張有利於己之事實者，就其事實有舉證之責任
      ，民事訴訟法第277條前段定有明文。又按民事訴訟如係
      由原告主張權利者，應先由原告負舉證之責，若原告先不
      能舉證，以證實自己主張之事實為真實，則被告就其抗辯
      事實即令不能舉證，或其所舉證據尚有瑕疵，亦應駁回原
      告之請求，則有最高法院17年上字第917判例可稽。原告
      等空言坐落於新北市○○區○○段○○○段00地號（以下
      稱系爭土地），及其上門牌號碼新北市○○區○○路0段
      000巷00弄0000號、16-7號等廠房（以下稱系爭廠房），
      為陳呂月所有云云，並非實在，被告否認之，原告復未舉
      證以實其說，於法自無可採。事實上，系爭土地乃被告丁○、陳啟仁、己○○與原告辛○○所共有（見被證1），
      其上之廠房則為以往系爭土地之承租人或被告丁○等所建
      ，並非陳呂月所有，更非陳呂月之遺產。
（二）兩造之母親陳呂月乃拋棄繼承，而非系爭土地之所有人，
      且系爭廠房並非陳呂月所有：
   1、按新北市新莊地政事務所104年2月10日新北莊地登字第10
      43772255號函可知（見被證2），系爭土地及同段16號、2
      4-1地號土地繼承登記為被告丁○、己○○、陳啟仁及原
      告辛○○四人分別共有，應係其餘四名繼承人即陳呂月、
      庚○○、戊○○、壬○○均拋棄繼承權，並須檢附其拋棄
      書及印鑑證明；另拋棄繼承權其中有限制行為能力人時，
      其拋棄之意思表示，依當時民法第77條規定須經法定代理
      人之允許，故尚須加附法定代理人之印鑑證明辦理。由此
      足證陳呂月並非系爭土地之所有人，則其不可能將系爭土
      地出租他人，且非系爭廠房之所有人。原告主張系爭廠房
      為陳呂月所有云云，顯非實在，毫無可採。
   2、原告所舉原證8之鈞院102年度重訴字第256號民事判決，
      及原證12之台灣高等法院103年度重上字第910號民事判決
      ，認定系爭土地於63年間所為之繼承登記並非合法，故系
      爭土地仍為本件兩造及陳呂月等八人公同共有云云，則屬
      誤會，且前者未斟酌前揭地政事務所函；後者則對於系爭
      土地之繼承登記，是否因原告壬○○等其他繼承人均拋棄
      繼承而無效乙節，明顯前後認定不一，而有判決理由矛盾
      等違背法令，此業經被告丁○等提起上訴，目前仍未確定
      。故尚不得憑該民事判決，遽認系爭土地之繼承登記無效
      而仍屬陳呂月所有。
   3、另原告主張被告乙○○明知系爭廠房為陳呂月所興建，而
      系爭土地僅「借名登記」於被告丁○名下，系爭廠房及土
      地皆為陳呂月之遺產而為七名兄弟姊妹所公同共有云云，
      顯屬無稽，被告丁○否認之。況且被告乙○○已陳明就系
      爭廠房是否為陳呂月之遺產，與系爭土地如何繼承、是否
      借名登記及如何管理等，其均無從知悉在案（參見鈞院10
      3年度重簡字第1248號卷第39頁），更足見原告所言不實
      ，而不可採。
   4、又按系爭土地乃因陳呂月等四人拋棄繼承，而繼承登記為
      被告丁○、己○○、陳啟仁及原告辛○○四人分別共有，
      並無所謂「借名登記」之事，而鈞院101年度重訴字第182
      號民事判決亦認定無借名登記在案（按該民事判決業經提
      起上訴，目前仍未確定）。且系爭土地係於63年間辦理繼
      承登記，被告乙○○非陳家人，約於79年才承租系爭廠房
      ，根本不知系爭土地辦理繼承登記之經過，如何知悉是借
      名登記？再者，系爭廠房非陳呂月所建，自無被告乙○○
      知道係陳呂月所建之事，亦足證原告所言不實。
（三）原告主張陳呂月出資於系爭土地填土，並興建系爭廠房云
      云，未舉證以實其說，並非實在，毫無可採：
   1、原告主張陳呂月出資於系爭土地填土，並興建系爭廠房云
      云，純係徒託空言，未舉證以實其說，顯非實在，於法自
      無可採。
   2、系爭土地縱使有填土，惟其資金應係由被告丁○、己○○
      、陳啟仁及原告辛○○四人分別共有之坐落台北縣○○鄉
      ○○段○○○○段00○00○00地號土地之徵收補償款而來
      ，並非陳呂月所出資。
   3、又系爭土地上之廠房（包括系爭16之5號及16之7號廠房）
      ，則為以往系爭土地之承租人或被告丁○等所建，並非陳
      呂月所有，更非陳呂月之遺產。原告主張系爭廠房係陳呂
      月於70年間陸續興建而成，而於陳呂月死亡後，由陳呂月
      之七名子女繼承人繼承云云，未舉證以實其說，並非實在
      。再者，原告嗣後改稱系爭16之5號、16之7號廠房係陳呂
      月於71年出資填土，72年完備基礎建設後租與他人，並於
      76年改建為鐵皮建材廠房，此為街坊鄰居眾所皆知之事實
      云云（參見鈞院103年度重簡字第1248號卷第41頁第7行以
      下），亦徒託空言，且顯屬前後矛盾不一，更足證原告所
      言不實，不足採信。
   4、況且陳呂月並無薪資收入，其並無資力出資填土及興建系
      爭廠房，亦足證原告等所言不實，不足採信。
   5、原告等雖以原證2號之水籍資料，主張系爭廠房為陳呂月
      所有云云，惟姑且不論原告未舉證原證2號文書之真正，
      該原證2號文書所載地址與系爭廠房並不相同，況且申請
      裝設自來水本無須為房屋所有權人，是水籍資料與建物所
      有權完全無涉，依法亦不足以證明系爭廠房為陳呂月所有
      ，原告等之主張自不足採。至於原告主張該水錶紀錄者確
      為包括系爭廠房在內之16間鐵皮廠房用水狀況云云，未舉
      證以實其說，況且其亦與建物之所有權無涉，而無法證明
      系爭廠房為陳呂月所有。反而由系爭土地為被告所有，其
      上之廠房自80年起至100年間均由被告出租予他人，顯見
      被告方為系爭廠房之所有權人，更足證原告主張系爭廠房
      為陳呂月所有云云，並非實在，於法不足採信。
   6、原告主張被告乙○○於陳呂月在世時即承租系爭廠房，就
      系爭廠房係陳呂月所有一事知之甚詳云云，純屬曲解之詞
      ，未舉證以實其說，並非實在。
   7、原告主張被告甲○○於101年5月1日至102年4月30日期間
      ，曾與原告辛○○簽立房屋租賃契約，足證被告甲○○對
      於系爭16之7號廠房為全體繼承人即陳呂月之七名子女共
      有等情知之甚稔云云，亦屬曲解之詞，未舉證以實其說，
      並非實在。縱使被告甲○○有與原告辛○○簽訂租賃契約
      之事，惟其至多係被告甲○○認為原告辛○○為地主，並
      非知悉系爭16之7號廠房為陳呂月之七名子女共有，不容
      原告胡亂曲解。
（四）況且原告已自認系爭廠房非陳呂月所建在案，則系爭廠房
      自非陳呂月所有，更非陳呂月之遺產：
   1、按原告不實主張：「本件系爭16-5號、16-7號廠房係陳呂
      月於71年間出資填土，並完善基礎水電設施，嗣於72年間
      完備地基水土保持、供水電等基礎建設後出租與不同承租
      人供經營翻砂、製作塑膠機械（16-5號）等用途；陳呂月
      並於79年後承接租客興建廠房之所有權…」等語（見原告
      104年7月23日民事準備書（三）狀第2頁第13行以下），
      原告顯已自認系爭16之5號及16之7號廠房乃原土地承租人
      所建，而非陳呂月所建。
   2、次按系爭16之5號及16之7號廠房並未辦理保存登記，則依
      原告前開自認，系爭16之5號及16之7號廠房之所有權，依
      法屬於起造人即原土地承租人所有（最高法院97年度台上
      字第2073號民事判決意旨參照）。
   3、另按「不動產物權，依法律行為而取得、設定、喪失及變
      更者，非經登記，不生效力。」民法第758條第1項定有明
      文。系爭16之5號及16之7號廠房並未移轉登記於陳呂月名
      下，此為不爭之事實，則陳呂月依法無從取得其所有權，
      故系爭廠房並非陳呂月所有，更非陳呂月之遺產至明。原
      告主張陳呂月於79年後承接租客興建之系爭16之5號及16
      之7號廠房之所有權云云，顯非實在，更於法不合，毫無
      可採。
   4、原告引用戊○○於另案之證詞，主張不論係土地填土，亦
      或是系爭廠房出租或興建事宜，皆係原告母親陳呂月所掌
      管，租金受益人亦歸屬於母親陳呂月，系爭16之5號及16
      之7號廠房應為陳呂月所有云云。惟戊○○與原告辛○○
      、壬○○利害與共，其證詞顯偏袒維護原告辛○○、壬○○等人，且與事實不符而虛偽不實，於法已難憑信。況且
      陳呂月依法無從取得系爭16之5號及16之7號廠房之所有權
      ，已如上述，更足見原告所言純屬曲解之詞，毫無可採。
   5、至於戊○○於另案證稱有簽定70年協議書，約定租金歸母
      親陳呂月云云，亦與事實不符，並非實在。且原告壬○○
      、辛○○與被告丁○、陳啟仁、己○○，均於另案鈞院10
      1年度重訴字第182號等訴訟中，已否認該協議書之真正，
      另戊○○、庚○○已於前開訴訟中主張該協議書無效在案
      ，亦足證戊○○前開證詞不實。再者，戊○○於另案刑事
      侵占案件中，證稱70年協議書與本件系爭3筆土地無關在
      案（見鈞院檢察署100年度他字第4145號偵查卷第417頁反
      面倒數第8行以下）（被證3），由此更足證並無原告所稱
      租金受益人歸屬於母親陳呂月之事，原告所言不實，不足
      採信。
   6、另依原告於另案聲請傳喚之證人陳文忠，於另案不實證稱
      ：「（被告訴訟代理人問：廠房是誰去出租的？）我沒有
      看到，但是聽陳呂月說是領疏洪道的錢去屯土，再把土地
      租給別人收租，收了錢再蓋房子，其中一兩間陳呂月租土
      地給別人蓋工廠，約定幾年後工廠就歸地主…」等語（見
      被證4言詞辯論筆錄第16頁第7行以下），並證稱：「（原
      告訴訟代理人問：你上開所稱房子的地主是何人？）那時
      土地好像有給四個孩子繼承，地主可能是他們四個孩子。
      」等語（見被證4言詞辯論筆錄第17第2行以下），則原土
      地承租人所蓋之系爭廠房應歸地主即被告丁○、陳啟仁、
      己○○及原告辛○○等四人，而非歸陳呂月所有，更足證
      原告所言不實，不足採信。
（五）原告主張陳呂月自80年間起，委請被告丁○代為處理系爭
      廠房簽立租約云云，並非實在，亦無可採：
   1、按原告主張陳呂月自80年間起，委請被告丁○代為處理系
      爭廠房簽立租約、存領租金等事宜云云，未舉證以實其說
      ，並非實在，被告丁○否認之。
   2、原告主張丁○將收取之租金存入母親陳呂月之帳戶，亦或
      將租金收益均分給其他手足，足證系爭廠房租賃契約之實
      質出租人確為陳呂月云云，則屬曲解之詞，並非實在。縱
      使丁○有將收取之租金存入母親陳呂月之帳戶，惟其至多
      係借用陳呂月之帳戶而已；另縱使有將租金收益分給其他
      手足，惟其至多係分給地主辛○○、陳啟仁及己○○，及
      贈與給庚○○、戊○○而已，尚不能因此推論出租人為陳
      呂月。否則，倘若租金為陳呂月所有，被告丁○豈能將之
      分贈給各兄弟？而各兄弟又有何權利受領？更何況租金之
      寄存與分贈，亦無法證明系爭廠房為陳呂月所有。
   3、原告主張系爭廠房為陳呂月所興建，並由被告丁○代為處
      理廠房租金收支事宜，被告乙○○亦知之甚詳云云，純係
      曲解之詞，並非實在，已如上述。
   4、原告主張於陳呂月死亡後，原告壬○○即要求被告丁○公
      開說明歷年收支租金情形，被告丁○深知其侵占租金乙節
      已無法掩飾，遂於100年10月4日發開會通知聲稱自己「不
      適合再管理業務工作，擬移交給各位兄弟們」云云，並非
      實在，被告丁○否認之。另原告所提原證9號之開會通知
      單，被告丁○並無印象，亦無被告丁○之簽名，其顯非真
      正。退一步言，縱使該開會通知單形式上真正，惟細繹其
      內容，並未記載被告丁○有受陳呂月委任出租之事，故其
      亦不足以證明被告丁○受陳呂月委任出租系爭廠房及管理
      租金，更不足以證明系爭廠房為陳呂月所有。且按被告丁○為系爭土地及廠房之所有人，而所有權本包括管理及處
      分之權限，則縱使該開會通知單上，有記載「本人不再適
      合管理業務工作，擬移交予各位兄弟們」等語，惟其至多
      係指被告丁○原基於所有人之身份，自行管理系爭土地及
      廠房而已。
   5、原告主張對被告丁○提起侵占租金之民刑事訴訟後，被告
      丁○深知其不適任再管理出租事宜，方有原證9號之開會
      通知書，另以原證14號存證信函通知租客不再續租云云，
      純係曲解之詞，並非實在。而就原證9號之開會通知書，
      被告已提出反駁如上所述；另就原證14號存證信函，被告
      丁○係表明擬收回土地及廠房自用，故不再續租，並非原
      告所謂因訴訟而不適任再管理出租，不容原告胡亂曲解。
   6、至於原告主張改由辛○○管理系爭廠房出租事宜云云，則
      係原告辛○○私自出租廠房，不能因此遽推論系爭廠房為
      陳呂月之遺產，況且陳呂月依法無從取得系爭廠房之所有
      權，系爭廠房並非陳呂月之遺產，已如上述。另被告丁○
      已經表明不同意原告辛○○私自出租系爭廠房在案（被證
      5），併此陳明。
（六）原告主張被告丁○等故意將系爭16之7號廠房，以較低價
      格出租給被告甲○○，應負共同侵權行為云云，純屬曲解
      之詞，並非實在，而不可採。另原告主張被告丁○未經他
      公同共有人多數決之同意，擅自與甲○○簽訂租約，乃於
      法不合，而獲有不當得利，原告等人得依民法第179條規
      定請求返還云云，亦屬曲解之詞，並非實在，且於法不合
      。蓋系爭廠房並非陳呂月所有，更非陳呂月之遺產，原告
      等人自無繼承之權利，而對系爭廠房無公同共有權，故被
      告自無侵權行為及不當得利之可言。
（七）系爭廠房既非陳呂月之遺產，已如前述，則被告將其出租
      ，自無侵害其他繼承人權利之情事，而無侵權行為及不當
      得利之可言。原告等主張被告明知所出租者係公同共有財
      產，明知未經全體繼承人多數決同意，應負共同侵權行為
      責任云云，純係徒託空言，並非實在，不足採信。另原告
      請求被告損害賠償及返還不當得利云云，均屬於法無據，
      毫無可採。
（八）原告主張門牌號碼新北市○○區○○路0段000巷00弄0000
      號、16-7號等廠房，為陳呂月出租土地予他人所蓋，且陳
      呂月當初即與土地承租人約定，得以租金減免以受讓租客
      興建廠房之所有權，故於民國79年間陳呂月即受讓系爭廠
      房事實上處分權云云，並非實在，被告否認之，原告復未
      舉證以實其說，於法自無可採。況且依原告於另案聲請傳
      喚之證人陳文忠，於另案證稱：「（被告訴訟代理人問：
      廠房是誰去出租的？）我沒有看到，但是聽陳呂月說是領
      疏洪道的錢去屯土，再把土地租給別人收租，收了錢再蓋
      房子，其中一兩間陳呂月租土地給別人蓋工廠，約定幾年
      後工廠就歸地主…」等語（見被證4言詞辯論筆錄第16頁
      第7行以下），並證稱：「（原告訴訟代理人問：你上開
      所稱房子的地主是何人？）那時土地好像有給四個孩子繼
      承，地主可能是他們四個孩子。」等語（見被證4言詞辯
      論筆錄第17第2行以下），若果真如此，則原土地承租人
      所蓋之系爭廠房事實上處分權，應歸地主即被告丁○、陳
      啟仁、己○○及原告辛○○等四人，而非歸陳呂月所有，
      更足證原告所言不實，不足採信。至於被告丁○於母親陳
      呂月死亡後，因提領陳呂月帳戶內之金額，固遭鈞院以10
      2年度訴字第1452號刑事判決，及台灣高等法院以103年度
      上訴字第1367號刑事判決，判處偽造書罪確定在案。惟被
      告丁○因自始借用陳呂月帳戶寄放租金，故才於陳呂月死
      亡後提領該帳戶內之款項，以作為陳呂月喪葬費之用。另
      前開刑事判決僅以陳呂月死亡後，必須經由全體繼承人同
      意之程序，才能領取陳呂月帳戶內之存款為由，判處被告
      丁○犯偽造文書罪，惟其並未認定系爭廠房為陳呂月所有
      ，亦未認定系爭廠房之租金為陳呂月所有，就此觀前開判
      決之理由自明。故不能遽憑前開刑事判決，而為本件被告
      不利之認定。原告主張依前開刑事判決，足證存放於陳呂
      月帳戶內之租金絕非被告丁○所有，陳呂月縱非系爭廠房
      之原始起造人，惟其已受讓系爭廠房之事實上處分權云云
      ，顯屬曲解之詞，並非實在，毫無可採。
（九）被告之父親陳財生於54年4月4日死亡時，其所遺留之坐落
      新北市○○區○○段○○○段00號、24號、24-1地號土地
      並未搭建任何廠房，故本件門牌號碼新北市○○區○○路
      0段000巷00弄00○0號、16之7號等廠房（以下稱系爭廠房
      ）並非陳財生之遺產。次按陳呂月、庚○○、戊○○及壬○○乃對被繼承人陳財生之遺產拋棄繼承，此由系爭土地
      之土地登記簿記載移轉登記原因為「繼承」，而非「分割
      繼承」自明。且陳呂月等人曾出具繼承權拋棄書，地政機
      關才會准予辦理登記。另按新北市新莊地政事務所104年2
      月10日新北莊地登字第1043772255號函（見被證2），載
      明系爭土地繼承登記為被告丁○、己○○、陳啟仁及原告
      辛○○四人分別共有，應係其餘四名繼承人即陳呂月、庚○○、戊○○、壬○○均拋棄繼承權，並須檢附其拋棄書
      及印鑑證明，更足證陳呂月等人乃拋棄繼承。是故陳呂月
      並非系爭土地之所有人，則其不可能將系爭土地出租他人
      ，且非系爭廠房之所有人。原告主張系爭廠房為陳呂月所
      有云云，顯非實在，毫無可採。
（十）另經鈞院函查結果，台灣台北地方法院回函於說明二項下
      稱：「本院民國63年以前之民事分案資料均已依法銷毀，
      無法查覆；經查家事庭自民國63年1月起至105年2月12日
      止未受理被繼承人陳財生之繼承人拋棄繼承或限定繼承事
      件」等語，則不能證明陳呂月未拋棄繼承。況且民法有關
      拋棄繼承之規定（第1174條），於74年6月3日修正公佈施
      行前，並未規定應以書面向法院為之，故縱使台灣台北地
      方法院查無陳財生之繼承人拋棄繼承資料，亦不能證明陳
      呂月未拋棄繼承。退一步言，倘若陳呂月等人未拋棄繼承
      ，則系爭土地應係依遺產分割協議，辦理繼承登記為被告
      丁○、陳啟仁、己○○及原告辛○○分別共有，且合法有
      效。蓋於63年11月5日申請繼承登記當時，壬○○雖為17
      歲之未成年人，惟其依法得經由法定代理人陳呂月之允許
      ，與其他繼承人簽訂遺產分割協議（民法第77條參照）。
      況且壬○○於系爭繼承登記後近40年，均無異議，衡諸經
      驗法則，亦足見壬○○早已同意系爭繼承登記。再者，倘
      若壬○○未同意該遺產分割協議，惟依最高法院39年台上
      字第105號判例：「系爭房屋就令如上訴人所稱，係因上
      訴人出國往加拿大經商，故僅交其母某氏保管自行收益以
      資養贍，並未授與處分權，但某氏既在上訴人提起本件訴
      訟之前死亡，上訴人又為某氏之概括繼承人，對於某氏之
      債務原負無限責任，以民法第一百十八條第二項之規定類
      推解釋，應認某氏就該房屋與被上訴人訂立之買賣契約為
      有效，上訴人仍負使被上訴人取得該房屋所有權之義務，
      自不得藉口某氏無權處分，請求確認該房屋所有權仍屬於
      己，並命上訴人回復原狀。」，則於母親陳呂月在100年3
      月9日死亡後，壬○○為其概括繼承人，亦應類推適用民
      法第118條第2項規定，該遺產分割協議仍合法有效。準此
      ，陳呂月亦非系爭土地之所有人，則其不可能將系爭土地
      出租他人，且非系爭廠房之所有人。
(十一)原告提出之原證20號協議書，並非真正，況且原告未提出
      原本以供核對，於法亦難採信。再者，原證20號協議書與
      系爭土地之繼承登記無關，原告以原告辛○○、庚○○、
      戊○○及被告丁○、陳啟仁、己○○等六人於70年12月簽
      立原證20號協議書，就陳財生遺產土地為協議分配，但因
      陳呂月、壬○○未簽名而無效為由，否認系爭土地繼承登
      記之效力云云，純屬曲解之詞，並非實在。
(十二)至於原告所舉鈞院103年度重訴更一字第5號民事判決，認
      定系爭土地上廠房至100年3月間之租金屬陳呂月所有乙節
      ，則屬誤會，而與事實不符，況且該判決業經原告上訴而
      仍未確定，故尚不能證明系爭土地上廠房之租金屬陳呂月
      所有。再者，鈞院103年度重訴更一字第5號民事判決並未
      認定系爭土地及廠房屬陳呂月所有，故於本件顯不能為如
      何之證明。更何況原告不實主張：「本件系爭16-5號、16
      -7號廠房係陳呂月於71年間出資填土，並完善基礎水電設
      施，嗣於72年間完備地基水土保持、供水電等基礎建設後
      出租與不同承租人供經營翻砂、製作塑膠機械（16-5號）
      等用途；陳呂月並於79年後承接租客興建廠房之所有權…
      」等語（見原告104年7月23日民事準備書（三）狀第2頁
      第13行以下），原告顯已自認系爭廠房乃原土地承租人所
      建，而非陳呂月所建。且系爭廠房並未辦理保存登記，則
      該廠房依法屬起造人即原土地承租人所有（最高法院97年
      度台上字第2073號民事判決意旨參照）。另系爭廠房並未
      移轉登記於陳呂月名下，此為不爭之事實，則依民法第75
      8條第1項規定，陳呂月依法無從取得其所有權，故系爭廠
      房並非陳呂月所有，更非陳呂月之遺產至明。又原告主張
      陳呂月對系爭廠房有事實上處分權，純係徒託空言，未舉
      證以實其說，並非實在；退一步言，倘若陳呂月有事實上
      處分權（按被告否認之），惟其與所有權不同，原告亦不
      得主張本於民法767條請求返還系爭廠房，此有最高法院9
      5年台上字第94號民事判決意旨可參（被證6）。
(十三)戊○○主張陳呂月經營系爭土地上之16間廠房，委託被告
      丁○代為管理，被告丁○涉嫌侵占租金，且被告丁○出租
      系爭廠房予甲○○，侵害陳家之利益，不應讓其繼續存在
      ，甲○○應返還廠房云云，純係曲解之詞，未舉證以實其
      說，並非實在，不足採信。況且被告丁○並無侵占陳呂月
      租金之情事，就此被告丁○業經台灣新北地方法院檢察署
      以101年度調偵字第1891號、102年度偵字第4119號、102
      年度偵續字第469號不起訴處分在案，並經鈞院以103年度
      103年度重訴更一字第5號民事判決認定並無侵占租金在案
      ，更足證戊○○所言不實，不足採信。
(十四)證據：提出土地登記謄本、新北市新莊地政事務所104年2
      月10日新北莊地登字第1043772255號函、臺灣新北地方法
      院檢察署100年度交查字第896號101年1月11日詢問筆錄、
      新莊新泰路郵局101年4月9日第118號存證信函等影本為證
      據。
五、被告丙○○、己○○方面：
    聲明：請求駁回原告之訴；並陳明如受不利之判決，願供擔
    保請求免為假執行。
    其陳述及所提出之證據如下：
（一）原告辯稱門牌號碼新北市○○區○○路0段000巷00弄0000
      號及16-7號兩間廠房係陳呂月所有，甚且陳呂月於79年間
      受讓廠房事實上處分權等云云，並非事實，被告否認之。
（二）原告除辯稱本案該二間廠房係陳呂月所有外，並提出台灣
      省自來水股份有限公司水籍基本資料為憑【參原證2】，
      然該水籍資料所載地址係原告辛○○目前所居住之磚造平
      房，該地址顯非本件二間廠房之地址，再者，水籍資料亦
      非廠房所有權之證明文件，足見水籍資料並無法證明該廠
      房就係陳呂月所有，準此，原告辯稱該廠房係陳呂月所有
      等云云，委無足採。
（三）又原告另稱台灣高等法院103年度重上字第910號之確認土
      地所有權不存在案，判決認定本件系爭土地繼承登記不合
      法，因此該土地應屬陳財生之繼承人等公同共有等云云。
      惟前開確認之訴業由被告丁○及原告辛○○等人提起上訴
      ，是以該案尚未判決確定，況且，該案不僅所述理由前後
      矛盾，甚至對於本件被告丁○所提出之之被證2新莊地政
      事務所之函覆資料，竟然未曾審酌，亦未交待該函覆資料
      不予採納之理由，足證前開確認土地所有權不存在之高院
      判決，顯有判決違背法令之違誤。
（四）另系爭3筆土地既登記為丁○、辛○○、陳啟仁及己○○4
      人所共有，該登記未經法院判決失效確定之前，陳啟仁及
      己○○已受適法有此權利之推定。又依被證2新北市新莊
      地政事務函覆表示：惟繼承人有八人，不動產僅登記於四
      人名下觀之，其他四人均拋棄其繼承權，則須再檢附其拋
      棄書及印鑑證明。另拋棄繼承權其中有限制行為能力人時
      ，其拋棄之意思表示，依當時民法第77條規定須經法定代
      理人之允許，故尚須加附法定代理人之印鑑證明辦理。由
      此更足證系爭繼承登記，乃依陳呂月、庚○○、戊○○及
      壬○○均拋棄繼承之方式辦理，且未成年子女拋棄繼承，
      已得法定代理人陳呂月之允許，故系爭繼承登記乃合法有
      效。而地政事務所於受理系爭繼承登記時，必經審核無訛
      ，認定符合法律規定後，始准予登記於土地登記簿，更足
      證系爭繼承登記乃合法有效至明。準此可知，陳財生過世
      後，陳呂月必然有拋棄繼承，且合法有效，如此一來，足
      證原告辯稱系爭廠房為陳呂月所有等，顯然有誤。
（五）又本件系爭二間廠房係坐落於新北市○○區○○段○○○
      段00地號，該24地號土地係原告辛○○及被告己○○、陳
      啟仁及被告丁○四人所共有。而坐落於該24地號及鄰接之
      24-1地號土地上之廠房，過去係由承租人或是丁○及己○○以出租前開土地所得之租金出資興建，是原告辯稱本件
      16-5號及16-7號二間廠房係母親陳呂月所有，並非事實，
      該二間廠房亦非陳呂月之遺產，至為明顯。原告雖又稱興
      建廠房資金係由徵收補償金或租金興建，然而，前開徵收
      補償金係徵收更寮段下竹圍小段33、35、38地號土地而來
      ，且該三筆土地係丁○、辛○○、陳啟仁及己○○共有，
      是該補償金亦屬該四人所有，與陳呂月無涉。而本件系爭
      土地縱然曾經過填上，但填土所用之費用係由前開徵收補
      償金而來，準此，該土地填上及使用補償金等相關情況，
      皆與陳呂月無關，遑論該補償金係屬陳呂月所有。
（六）系爭土地雖曾出租及收取租金，然而，土地既然屬丁○、
      辛○○、陳啟仁及己○○所共有，且陳呂月早於陳財生過
      世時已拋棄繼承，是以該租金顯屬丁○等四人所有，縱有
      以租金興建廠房等情，陳呂月亦非該廠房之所有權人，足
      徵該廠房顯非陳呂月之遺產，準此，被告將廠房出租他人
      ，應無侵害其他繼承人之權利，無構成侵權行為等可言。
（七）按「於民法第一千一百七十四條第二項修正前拋棄繼承，
      非必向法院為之，茍於法定期間以書面向親屬會議或其他
      未拋棄之繼承人全體表示拋棄，即發生拋棄繼承之法效；
      縱該拋棄繼承之書面事後時久難以覓尋，茍能以其他證據
      證明拋棄繼承之事實，自不能以書面之不能提出而謂不發
      生拋棄繼承之效力。」參最高法院88年度台上字第1214號
      判決。又按，前司法行政部（54）台函民字第3913號函文
      表示：「未成年人拋棄繼承權，除應依民法第一千一百七
      十四條之規定，於知悉其得繼承之時起二個月內，以書面
      向法院、親屬會議或其他繼承人為之外，並應附具其法定
      代理人之同意書，及其拋棄行為對於該繼承人有利益之證
      明文件，父母亦得以自己之名義代其未成年子女拋棄繼承
      ，但應注意上揭民法第一千零八十八條第二項後段之規定
      。」準此可知，縱然未成年人拋棄繼承權，然不動產部分
      既然業經地政機關為登記，顯見該繼承登記必然已符合民
      法第1174條及第1088條之規定，且復經行政機關審查後才
      會為繼承登記。原告壬○○、追加原告庚○○、戊○○及
      兩造母親陳呂月應已對被繼承人陳財生之遺產為拋棄繼承
      ，此部分由系爭土地之土地登記簿載明移轉登記原因為「
      繼承」，而非「分割繼承」自明。而依當時民法第1174條
      規定，陳呂月等人顯然係曾出具繼承權拋棄書及拋棄行為
      對於該繼承人有利益之證明文件，地政機關才准予辦理登
      記。準此，依前開實務見解，本件繼承登記，顯然合法有
      效。
（八）庚○○、戊○○及壬○○等人雖否認有拋棄繼承，惟系爭
      三筆土地既然已登記為丁○、陳啟仁、辛○○及己○○四
      人所有，足證系爭土地當年顯已合法登記，換言之，系爭
      三筆土地當年應係利用『拋棄繼承』之方式為登記繼承，
      此部分被告丁○曾向新北市新莊地政事務查詢，而新莊地
      政事務所曾函覆表示：「惟繼承人有八人，不動產僅登記
      於四人名下觀之，其他四人均拋棄其繼承權，則須再檢附
      其拋棄書及印鑑證明。另拋棄繼承權其中有限制行為能力
      人時，其拋棄之意思表示，依當時民法第77條規定須經法
      定代理人之允許，故尚須加附法定代理人之印鑑證明辦理
      。」由此更足證系爭土地之繼承登記，乃依原告壬○○、
      追加原告庚○○、戊○○及兩造母親陳呂月均拋棄繼承之
      方式辦理，且未成年子女拋棄繼承，已得法定代理人陳呂
      月之允許，並出具拋棄行為對於該繼承人有利益之證明文
      件，故系爭繼承登記乃合法有效。另地政事務所於受理系
      爭繼承登記時，必經審核無訛，認定符合法律規定後，始
      准予登記於土地登記簿，更足證系爭繼承登記乃合法有效
      至明。
（九）退步言之，倘若陳呂月等人並非為拋棄繼承，然系爭土地
      既然登記為丁○、己○○、陳啟仁及辛○○所有，顯見系
      爭土地應係依遺產『分割協議』之方式為繼承登記，該登
      記亦合法有效。縱然系爭土地於63年11月5日申請繼承登
      記時，壬○○仍為未成年人，該登記仍屬有效。蓋因，壬○○於系爭土地繼承登記後已近40年，未曾異議，顯見依
      常情或經驗法則判斷，壬○○早已同意系爭土地之繼承登
      記。況且，壬○○尚於90年間受領350萬元，然系爭土地
      於該期間，兄弟間尚無所謂分配租金之事，是以依常理判
      斷，壬○○當時受領之350萬元，絕非分配租金，反係為
      了補貼壬○○未繼承遺產之損失。否則，何以兄弟間尚未
      收取租金前，壬○○卻可先獨獲350萬元？況且，壬○○
      自90年間起從未分得任何租金，惟壬○○也從未提出異議
      。再者，依最高法院39年台上字第105號判例：「系爭房
      屋就令如上訴人所稱，係因上訴人出國往加拿大經商，故
      僅交其母某氏保管自行收益以資養贍，並未授與處分權，
      但某氏既在上訴人提起本件訴訟之前死亡，上訴人又為某
      氏之概括繼承人，對於某氏之債務原負無限責任，以民法
      第一百十八條第二項之規定類推解釋，應認某氏就該房屋
      與被上訴人訂立之買賣契約為有效，上訴人仍負使被上訴
      人取得該房屋所有權之義務，自不得藉口某氏無權處分，
      請求確認該房屋所有權仍屬於己，並命上訴人回復原狀。
      」，由此可見，系爭土地縱非透過拋棄繼承為登記，亦應
      已依遺產分割協議之方式為繼承登記，而兩造母親陳呂月
      在100年3月9日死亡前，壬○○已先收取350萬元，顯見壬○○已同意當年之分割協議，而陳呂月死亡後，壬○○又
      屬陳呂月概括繼承人，依前開實務見解，此時類推適用民
      法第118條第2項規定，系爭土地之遺產分割協議，亦應合
      法有效。綜上可知，系爭土地之繼承登記，既然合法有效
      ，壬○○、戊○○及庚○○顯然並非系爭土地之共有人，
      陳呂月亦非該廠房之所有權人，該廠房既然顯非陳呂月之
      遺產，被告將廠房出租他人，應無侵害其他繼承人之權利
      ，亦無構成侵權行為，原告等之請求，應予駁回。
（十）又按，最高法院40年台上字第730號判例明揭：「繼承回
      復請求權，原係包括請求確認繼承人資格，及回復繼承標
      的之一切權利，此項請求權如因時效完成而消滅，其原有
      繼承權即已全部喪失，自應由表見繼承人取得其繼承權。
      」。準此，於繼承回復請求權因時效完成而消滅後，繼承
      人已喪失其繼承權，因此無從再就遺產主張權利。另按「
      繼承開始後，繼承人否認其他共同繼承人之繼承權，並排
      除其占有、管理或處分者，均屬繼承權之侵害，被害人得
      依民法第1146條規定請求回復之，初不限於繼承開始時自
      命為繼承人而行使遺產上權利者，始為繼承權之侵害，司
      法院大法官釋字第437號著有解釋。又繼承回復請求權，
      原係包括請求確認繼承人資格，及回復繼承標的之一切權
      利，此項請求權如因時效完成而消滅，其原有繼承權即已
      全部喪失，自應由表見繼承人取得其繼承權，該被繼承權
      被侵害人自無從再本於物上請求權請求表見繼承人回復繼
      承標的之餘地。」（參最高法院103年度台上字第1671號
      判決，又103年度台上字第880號判決及103年度台上字第5
      02號判決，均同此意旨。）。準此，本件丁○、陳啟仁、
      己○○及辛○○等四人既然在63年11月8日登記為系爭土
      地之分別共有人，顯已否認陳呂月、壬○○、庚○○及戊○○等人對於系爭土地有繼承權，因此，倘若系爭土地之
      繼承登記係屬無效，應屬對陳呂月、壬○○、庚○○及戊○○等人繼承權之侵害（參前開最高法院103年度台上字
      第880號判決）。而系爭土地自63年間為繼承登記起，迄
      今早已超過10年，依民法第1146條規定，陳呂月、壬○○
      、庚○○及戊○○之繼承回復請求權已因時效完成而消滅
      ，況依前揭最高法院40年台上字第730號判例及103年度台
      上字第1671號、103年度台上字第502號、103年度台上字
      第880號判決意旨，渠等繼承權皆已喪失。是以本件原告
      主張系爭土地之所有權屬陳呂月及其他子女公同共有，顯
      於法不合。
六、被告乙○○方面：
    聲明：請求駁回原告之訴；並陳明如受不利之判決，願供擔
    保請求免為假執行。
    其陳述及所提出之證據如下：
（一）原告主張之訴訟標的（即侵權行為損害賠償法律關係），
      為兩造於鈞院102年度重小字第1879號確定判決（103年度
      小上字第40號裁定駁回原告上訴）之效力所及者，前揭確
      定判決並已駁回原告侵權行為損害賠償之請求，是原告當
      應受其既判力之拘束，乃原告猶提起本件相同之訴，其訴
      顯不合法，自應由鈞院依法予以駁回：
   1、按「原告之訴，有下列各款情形之一，法院應以裁定駁回
      之。…七起訴違背第三十一條之一第二項、第二百五十三
      條、第二百六十三條第二項之規定，或其訴訟標的為確定
      判決之效力所及者。」、「除別有規定外，確定之終局判
      決就經裁判之訴訟標的，有既判力。」，民事訴訟法第24
      9條第1項第7款、第400條第1項分別規定甚詳。
   2、次按「為訴訟標的之法律關係，於確定之終局判決中已經
      裁判者，就該法律關係即有既判力，當事人雖僅於新訴訟
      用作攻擊防禦方法，法院亦不得為反於確定判決意旨之裁
      判」(最高法院30年上字第8號判例意旨可供參照)、「訴
      訟標的之法律關係，於確定之終局判決中經裁判者，當事
      人之一造以該確定判決之結果為基礎，於新訴訟用作攻擊
      防禦方法時，他造應受其既判力之拘束，不得以該確定判
      決言詞辯論終結前，所提出或得提出而未提出之其他攻擊
      防禦方法為與該確定判決意旨相反之主張，此就民事訴訟
      法第三百九十九條第一項規定之趣旨觀之甚明。」(最高
      法院42年台上字第1306號判例意旨參照)。
   3、原告前於102年8月29日即以相同之事實背景，依侵權行為
      法律關係主張被告乙○○應負損害賠償責任，後由鈞院以
      102年度重小字第1879號判決駁回原告之訴【被證1】，原
      告不服提起上訴，後經鈞院以103年度小上字第40號裁定
      駁回上訴【被證2】，全案因而告確定。基此，原告係以
      相同之事實背景以同一訴訟標的再行起訴，而其既已於前
      案受敗訴判決確定，當應受其既判力之拘束，不得再執相
      同之訴訟標的另案起訴求為實體判決，是參酌前引法文規
      定及最高法院判例意旨，被告乙○○自得援引兩造於前案
      確定判決之結果為抗辯，且法院亦不得為反於前案確定判
      決意旨之裁判。
   4、綜上，本件原告起訴違反判決確定後之一事不再理原則，
      其訴並不合法，謹請鈞院依法駁回之。
（二）退步言之，如鈞院認本件並無一事不再理原則之適用，然
      就原告主張被告乙○○有侵權行為而應負損害賠償責任一
      事，業經前案法院為實體審理，應有爭點效之適用:
   1、按「學說上所謂之爭點效，係指法院於確定判決理由中，
      就訴訟標的以外當事人所主張之重要爭點，本於當事人辯
      論之結果已為判斷時，除有顯然違背法令，或當事人已提
      出新訴訟資料足以推翻原判斷之情形外，於同一當事人就
      與該重要爭點有關所提起之他訴訟，不得再為相反之主張
      ，法院亦不得作相反之判斷，以符民事訴訟法上之誠信原
      則而言。」最高法院99年度台上字第781號判決意旨可資
      參照。
   2、前審法院於判決中已說明何以認定被告乙○○並無侵權行
      為，判決內容略以:「……查本件依據兩造所不爭執之事
      實即為被告乙○○授權被告羅偵甄與被告丁○、陳仁及己○○等人於101年6月，就系爭廠房訂有租賃契約，顯見被
      告乙○○及羅偵甄係本於租賃契約而使用系爭廠房，自無
      對原告有施以任何不法之侵害，核與上開侵權行為之要件
      不符，況原告復未提出其他證據供本院審酌，依法自難為
      有利於原告之認定，是原告主張被告乙○○及羅偵甄有其
      起訴主張之上開(二)侵權行為之事實云云，自難信為真實
      。」(見被證1第5頁第22行以下)。細觀判決內容，可知前
      案中兩造已就侵權行為法律關係為辯論，前案法院亦已就
      侵權行為為實體審理，而本件原告復未提出新訴訟資料足
      以推翻前案之判斷，揆諸上開最高法院判決意旨，原告自
      不應於另案中為相反之主張，且法院亦不得為反於前案確
      定判決意旨之裁判。
（三）被告乙○○係合法租賃門牌號碼為新北市○○區○○路0
      段000巷00弄00○0號之廠房(下稱系爭廠房)，並無侵權行
      為：
   1、系爭廠房所在土地即新北市○○區○○段○○○段00地號
      ，原為訴外人陳財生所有，其逝世後，依法由其配偶即訴
      外人陳呂月及7名子女即被告丁○、陳啟仁與己○○、追
      加原告庚○○與戊○○、原告壬○○與辛○○共同繼承，
      於63年11月5日辦理繼承登記時，並借名登記於被告丁○
      、陳啟仁、己○○與原告辛○○之名下。丁○、陳啟仁、
      己○○與原告辛○○均同意由其等母親陳呂月，就該筆土
      地予以管理收益。陳呂月則於該土地上興建鐵皮屋廠房(
      系爭廠房為其中之一)，並出租他人，同時委由被告丁○
      代為處理前開廠房租金收支事宜之對價。陳呂月於100年
      3月9日逝世後，被告丁○仍持續代為管理前開廠房租金收
      支事宜。系爭廠房，原即由被告乙○○擔任負責人之讚揚
      機械有限公司（下稱讚揚公司）承租，租期至101年5月31
      日屆期。是以，被告丁○、陳啟仁、己○○即於101年6月
      1日就系爭土地廠房，與讚揚公司負責人乙○○授權之訴
      外人羅偵甄再為簽訂租約，續約1年。
   2、被告丁○並未同意改由原告辛○○管理前開土地租賃事宜
      ，且被告丁○於101年6月1日與被告乙○○續約後，曾寄
      發存證信函予原告辛○○，告以前開與原告辛○○共有之
      系爭土地目前涉訟中，故上開系爭土地廠房之租金收入暫
      由被告丁○、陳啟仁、己○○3人保管，並將租金收入均
      存入伊等3人聯名帳戶，俟訴訟結束後再行分配予各共有
      人，原告辛○○知情後，雖就此提出刑事告訴，惟業經地
      檢署檢察官予以不起訴處分【被證3】。揆諸上情，自可
      知被告丁○、陳啟仁、己○○等3人已經司法機關認定無
      涉侵占情事，原告之權利並未受損，原告仍執意主張渠等
      3人有侵權行為之事實，已屬無稽；而身為土地承租人之
      被告乙○○，僅係依約支付租金取得土地之使用權，又如
      何能與渠等「未侵權行為之人」為共同侵權行為？
   3、基上，被告乙○○既係與代為管理前開廠房租金收支事宜
      之被告丁○，就系爭土地廠房訂有租約(見原證4)，則被
      告乙○○即為有權占有、使用、收益系爭土地廠房之承租
      人，並未有侵權行為之事實。
（四）原告就被告乙○○有故意或過失一事，應負舉證責任:
   1、原告起訴狀稱「被告丁○等三人明知未經全體繼承人多數
      決同意，不得擅自將上開廠房出租他人，卻仍將系爭廠房
      出租，而此情亦為系爭廠房承租人即被告乙○○所明知」
      (見起訴狀第5頁第3行以下)，被告否認之。
   2、蓋如前所述，由系爭廠房所在土地之土地登記謄本可知【
      被證4】，該筆土地係由被告丁○、陳啟仁、己○○3人與
      原告辛○○所共有，而民法第820條第1項規定:「共有物
      之管理，除契約另有約定外，應以共有人過半數及其應有
      部分合計過半數之同意行之。但其應有部分合計逾三分之
      二者，其人數不予計算。」被告丁○、陳啟仁、己○○3
      人依土地登記謄本所載，應有部分與人數俱已過半數，依
      上揭條文，被告乙○○與渠等簽定系爭廠房之租賃契約，
      自屬合法有效。由據而由具公信力之土地登記謄本所載，
      被告乙○○只能得知共有人有四人，根本無法知悉原告親
      屬共有七人，原告如主張被告係明知上開事實，且具有侵
      權行為之故意，自應舉證證明以實其說。
   3、又被告簽訂租賃契約前，已先調閱土地登記謄本確認土地
      持份，被告實屬合理信賴土地登記簿所載內容，並應可認
      被告已盡合理之調查義務，故亦難認被告有何過失。
（五）調查證據之聲請：請調閱新北地院三重簡易庭102年度重
      小字第1879號卷宗；新北地院103年度小上字第40號卷宗
      ；新北地檢署102年度偵字第4118號、第15559號卷宗：原
      告以同一事實就相同之訴訟標的提起訴訟，並經前案法院
      為實體審理；被告係合法承租系爭廠房，並無侵權行為。
（六）原告等人已於前案主張被告等人應依不當得利法則負返還
      所受利益之義務，經前案確定判決駁回，故本案應有既判
      力遮斷效之適用:
   1、按「民國八十九年二月九日修正之民事訴訟法第二百四十
      四條第一項第二款，將原規定之『訴訟標的』修正為『訴
      訟標的及其原因事實』，乃因訴訟標的之涵義，必須與原
      因事實相結合，以使訴狀所表明請求法院審判之範圍更加
      明確。則於判斷既判力之客觀範圍時，自應依原告起訴主
      張之原因事實所特定之訴訟標的法律關係為據，凡屬確定
      判決同一原因事實所涵攝之法律關係，均應受其既判力之
      拘束，且不得以該確定判決言詞辯論終結前，所提出或得
      提出而未提出之其他攻擊防禦方法，為與該確定判決意旨
      相反之主張，此乃法院應以『既判事項為基礎處理新訴』
      及『禁止矛盾』之既判力積極的作用，以杜當事人就法院
      據以為判斷訴訟標的權利或法律關係存否之基礎資料，再
      次要求法院另行確定或重新評價，俾免該既判力因而失其
      意義，亦即既判力之『遮斷效』。」最高法院100年度台
      抗字第62號民事裁定意旨【附件1】可資參照。次按「為
      訴訟標的之法律關係，於確定之終局判決中經裁判者，當
      事人之一造以該確定判決之結果為基礎，於新訴訟用作攻
      擊防禦方法時，他造應受其既判力之拘束（既判力之『遮
      斷效』、『失權效』或『排除效』），不得以該確定判決
      言詞辯論終結前，所提出或得提出而未提出之其他攻擊防
      禦方法為與確定判決意旨相反之主張，法院亦不得為反於
      確定判決意旨之裁判，此就民事訴訟法第四百條第一項規
      定趣旨觀之尤明。」最高法院亦著有96年度台上字第1850
      號民事判決意旨【附件2】可供參照。
   2、原告等人此前即以相同之背景事實，主張被告丁○等人應
      依民法第179條不當得利法則負返還所受利益之責，惟此
      主張業經鈞院三重簡易庭以102年度重小字第1879號判決(
      見被證1民事判決第4頁)予以駁回，原告等人上訴後由鈞
      院以103年度小上字第40號裁定(見被證2)予以駁回上訴確
      定。原告等人係以相同之事實背景以同一訴訟標的再行起
      訴，揆諸上開最高法院判決裁定意旨，其等既已於前案受
      敗訴判決確定，當應受前案判決既判力之拘束，不得再執
      相同之訴訟標的另案起訴求為實體判決，且法院亦不得為
      反於前案確定判決意旨之裁判。
   3、基上，原告等人於本案中再次主張依民法第179條不當得
      利法則，被告丁○等人應負不當得利返還責任，有違判決
      確定後之一事不再理原則，其訴並不合法，鈞院應依法駁
      回之。
（七）本案被告乙○○為系爭廠房之善意占有人(承租人)，可適
      法對系爭廠房為使用收益，不構成不當得利與侵權行為：
   1、按對於物有事實上管領之力者，為占有人；占有人於占有
      物上行使之權利，推定其適法有此權利；善意占有人於推
      定其為適法所有之權利範圍內，得為占有物之使用、收益
      。民法第940條、第943條第1項與952條分別定有明文。次
      按租賃契約為債權契約，出租人不以租賃物所有人為限，
      出租人未經所有人同意，擅以自己名義出租租賃物，其租
      約並非無效，僅不得以之對抗所有人。至所有人得否依不
      當得利之法律關係，向承租人請求返還占有使用租賃物之
      利益，應視承租人是否善意而定，倘承租人為善意，依民
      法第952條規定，得為租賃物之使用及收益，其因此項占
      有使用所獲利益，對於所有人不負返還之義務，自無不當
      得利可言；倘承租人為惡意時，對於所有人言，其就租賃
      物並無使用收益權，即應依不當得利之規定，返還其所受
      利益。最高法院91年度台上字第1537號民事判決意旨【附
      件3】可資參照。
   2、被告乙○○承租新北市○○區○○路0段000巷00弄00○0
      號之廠房，於租賃期間，對系爭廠房具有事實上之管領力
      ，為系爭廠房之占有人，且被告乙○○乃合法承租系爭廠
      房(詳如民事答辯狀第4頁第12行至第6頁第13行所述，於
      茲不贅)，應屬善意之占有人，依上開條文，自得於適法
      所有之權利範圍內，為占有物(租賃物)之使用、收益。而
      依上開最高法院判決意旨，善意之承租人，既可適法為租
      賃物之使用收益，其就此占有使用所得之利益，對於所有
      權人不負返還之義務，不構成不當得利。如前所述，被告
      乙○○為善意占有人(承租人)，可適法對系爭廠房為使用
      收益，不構成不當得利，自無庸對原告辛○○等人負返還
      所受利益之義務。
   3、另被告乙○○既可適法使用收益系爭廠房，與侵權行為「
      不法」侵害他人權利之構成要件不符，自不構成侵權行為
      ，併予敘明。
（四）證據：提出臺灣新北地方法院三重簡易庭103年1月22日10
      2年度重小字第1879號小額民事判決、臺灣新北地方法院1
      03年4月10日103年度小上字第40號民事裁定、臺灣新北地
      方法院檢察署檢察官102年9月2日102年度偵字第4118、15
      559號不起訴處分書、土地登記謄本等影本為證據。
七、被告甲○○方面：
    聲明：請求駁回原告之訴；並陳明如受不利之判決，願供擔
    保請求免為假執行。
    其陳述及所提出之證據如下：
（一）我從來沒有欠租金，20幾年也沒事，現在卻被告。我之前
      都是跟丁○租的，他母親過世後，他說內容要先作修正。
      是原告一直催促我跟他簽約，不然要我搬走。
（二）82年5月1日承租至今，他母親100年過世，先前都是和丁○訂約，對方辛○○一直催促我，不得已才跟他訂約，後
      來我又轉回跟丁○訂約，20幾年沒有跟原告打契約，原告
      就告我，兄弟間的事為何牽涉到我。
（三）被告原本是向丁○承租新北市○○區○○路0段000巷00弄
      00○0號房，已有一、二十幾年之久，均未見陳家的人出
      面異議或干涉，可見被告向丁○承租該廠房為合法。據被
      告所知，該廠房所坐落的土地是丁○、陳啟仁、辛○○、
      己○○四兄弟共有，而該廠房應為最早之土地承租人所建
      造，於租約到期後留給地主丁○等人。且在被告承租該廠
      房長達十幾年間，從未聽說有人主張丁○等人繼承土地不
      合法，也沒有聽說有人主張該廠房是陳呂月的。直到陳呂
      月死亡後，原告與丁○等人爭產，才說該土地繼承不合法
      ，並說該廠房是陳呂月的遺產，恐非事實。
（四）被告與丁○等人訂立租約後，均有按期繳納租金，如今原
      告主張被告簽訂該租約，有侵害其他繼承人的故意，應賠
      償原告損失，也與事實不符，被告否認之。另外，原告主
      張被告承租該廠房的租約無效，應返還土地給金體共有人
      ，也與事實不符，被告否認之。被告均有按期繳納租金，
      卻無端被牽扯進本案，實感無奈。且目前經濟不景氣，被
      告經營已相當吃力，如要被告搬遷廠房，無異雪上加霜，
      將使被告損之慘重。
參、得心證之理由：
一、本件原告主張坐落於新北市五股區更寮段更寮小段24地號及
    24之1地號土地上，如附圖所示面積3,938平方公尺之地上建
    物即自編門牌號碼新北市○○區○○路0段000巷00弄00○0
    號及16-5號廠房為兩造之被繼承人陳呂月所有，而為陳呂月
    之7名繼承之公同共有財產，並非屬於被告丁○、陳啟仁、
    己○○與原告辛○○等4人所共有一節；為被告所否認。經
    查：
（一）前揭由被告丁○等自編門牌號碼新北市○○區○○路0段0
      00巷00弄00○0號及16-5號廠房所坐落之土地登記為被告
      丁○、陳啟仁、己○○與原告辛○○等4人所共有一節，
      為兩造所不爭執，並有土地登記謄本在卷可參（見本院10
      3年度訴字第2077號民事卷第51至52頁，以下簡稱2077號
      卷）；另上開廠房之門牌號碼乃丁○等人自己編造，並非
      由戶政機關編定者，且上開廠房均屬於未辦理保存登記之
      建物一節，亦為兩造所不爭執，則此部分事實當堪以認定
      。
（二）又前揭2筆土地原係陳呂月之配偶及辛○○、壬○○、戊○○、庚○○、丁○、丙○○、己○○等7人之父陳財生
      所有，然陳財生乃於54年4月4日死亡，而依該土地登記記
      載之內容，該2筆土地乃於63年11月8日以繼承為原因辦理
      登記為丁○、陳啟仁、己○○、辛○○等4人各四分之一
      ，原因發生日期為54年4月4日，依照內政部地政司發布之
      「登記原因標準用語」規定之登記用語釋義：「繼承」乃
      指「土地建物所有權或他項權利因權利人死亡所為之繼承
      登記」，「分割繼承」乃指「登記名義人死亡，各繼承人
      間依協議分割繼承土地權利所為之登記」，可見目前登記
      為前述2筆土地共有人之丁○、陳啟仁、己○○、辛○○
      等4人乃直接繼承自被繼承人陳財生一節，甚為顯然。按
      民法第第1174條規定：「繼承人得拋棄其繼承權。前項拋
      棄，應於知悉其得繼承之時起二個月內，以書面向法院親
      屬會議或其他繼承人為之。」，於民國74年6月3日修正為
      ：「繼承人得拋棄其繼承權。前項拋棄，應於知悉其得繼
      承之時起二個月內以書面向法院為之。並以書面通知因其
      拋棄而應為繼承之人。但不能通知者，不在此限。」，再
      於97年01月02日修正為現行規定：「繼承人得拋棄其繼承
      權。前項拋棄，應於知悉其得繼承之時起三個月內，以書
      面向法院為之。拋棄繼承後，應以書面通知因其拋棄而應
      為繼承之人。但不能通知者，不在此限。」，可見本件土
      地原所有權人陳財生死亡時之54年間或前揭土地辦理繼承
      登記之63年間關於繼承人拋棄繼承之方式得於2個月內以
      書面向法院、親屬會議或其他繼承人等3個對象為拋棄繼
      承之意思表示，與於74年民法修正後，拋棄繼承僅得向法
      院為之不同，而參照前揭內政部地政司發布之土地登記原
      因標準用語之定義，可見當初於63年間陳財生之繼承人就
      前揭2筆土地辦理繼承登記時，並非以全體繼承人就個別
      遺產協議分割後，憑遺產分割協議書申請登記，而當為除
      上開登記為繼承人之丁○、陳啟仁、己○○、辛○○等4
      人外之其餘繼承人均已拋棄繼承，方得由丁○、陳啟仁、
      己○○、辛○○等4人逕為「繼承登記」，而非「分割繼
      承登記」，另參照新北市新莊地政事務所104年2月10日新
      北莊地登字第1043772255號函及所附財政部公報、台灣省
      政府公報影本內容（見本院卷第48至50頁），可見當初陳
      財生死亡後，關於前揭2筆土地之繼承乃係以除上述4人以
      外其餘繼承人拋棄繼承方式向地政機關申請辦理繼承登記
      一節，當堪以認定。至於部分家族繼承有不按繼承人應繼
      承比例分配遺產之情形，其情形類似原告所提出之協議書
      影本（見本院卷第216至218頁），並非按照各繼承人繼承
      比例分配遺產，繼承人雖未拋棄全部遺產之繼承權利，然
      就應辦理繼承登記之遺產為求手續簡便而以拋棄繼承方式
      向該管登記機關辦理登記，而由其餘無須辦理繼承登記之
      遺產中分配，實質上屬於繼承人間就遺產之分割協議，然
      就向登記機關為拋棄繼承之表示，於各繼承人間仍實質發
      生分割遺產之效力，亦即該部分經登記為部分繼承人之遺
      產應有經分割並分配與受登記之繼承人之效力，故縱使陳
      財生之繼承人並無拋棄繼承之事實，依前所述，前揭2筆
      更寮小段24地號及24-1地號土地亦應分歸現在登記之陳財
      生之繼承人即辛○○、丁○、丙○○、己○○等4人共有
      。從而，原告主張前揭土地乃陳呂月與其他繼承人共有一
      節，尚無可採。
（三）又原告主張前揭2棟廠房為陳呂月所建造後出租一節，亦
      為被告所否認。經查，前揭自編門牌中興路2段182巷15弄
      16之7號及16-5號等2棟廠房並未辦理第一次所有權登記，
      已如前述，自無從依據登記名義認定其所有權人為何人，
      乃應以原始起造人為該廠房之所有權人。惟依戊○○於另
      案之證詞所示，上開廠房乃承租人自行興建等語（見臺灣
      新北地方法院檢察署100年度交查字第896號100年11月25
      日詢問筆錄，影本附本院卷第115至118頁）及其於另案本
      院103年度重訴更一字第5號案件到庭作證陳稱：「第24、
      24之1共出租蓋五戶，出租給吳久夫、蔡能軒各蓋一戶，
      也是電錶名義人，後來有再增建，是我母親增建；另外有
      一戶出租給冷卻管加工，後來拆掉，再由原告陳啟仁於76
      年出資改建約200坪；另外有一戶出租川典公司，後來由
      母親全部拆除後用租金再重建；另一戶是出租翻砂工廠約
      200坪，後由我母親用租金再改建。改建部分都是我母親
      出錢，兄弟沒有人拿出一毛錢。」等語在卷可參（見另案
      104年6月8日言詞筆錄，影本見本院卷第35至39頁），可
      見上開土地之出租經營方式乃將土地出租與承租人，由承
      租人自行在土地上興建廠房使用，租約雖記載為出租廠房
      ，事實上土地所有權人或出租人並非將廠房興建完成後再
      出租，實質上為土地之出租，雖戊○○陳稱由其母親陳呂
      月出資改建等語，卻未提出出資改建之證據以為證明，其
      此部分主張尚非可採，則被告抗辯前揭廠房並非由陳呂月
      興建一節，非無可採；至於租金收益歸屬於何人享有，與
      租賃物之所有權尚未可混為一談，無從以陳呂月之銀行帳
      戶有款項收支作為認定前揭廠房權屬之依據，況依原告所
      提出之「協議書」影本亦記載「全部財產之租賃所得歸陳
      呂月所有」等語（見本院卷第217頁反面），更足見財產
      所有權歸屬與收益之歸屬未必同一人；從而，原告主張陳
      呂月為前揭2棟廠房之所有權人一節，則非可採。
二、原告另主張請求被告等應返還不當得利及連帶負侵權行為損
    害賠償責任一節，但為被告所否認。經查：
（一）原告主張前揭自編門牌中興路2段182巷15弄16之7號及16
      -5號等2棟廠房係訴外人陳呂月，屬於全體繼承人公同共
      有之遺產，被告丁○等3人卻未經原告及追加原告等人同
      意，自101年6月1日起至102年5月31日止，被告丁○等3人
      共同將系爭16之5號廠房出租予被告乙○○，每月收取租
      金21,000元，被告丁○等3人共得利252,000元，另自10 2
      年5月1日起，將系爭16之7號廠房出租予被告甲○○，每
      月收取租金18,000元，至103年4月30日止，被告丁○等三
      人共得利216,000元，均已超過其應繼分之潛在的應有部
      分，自應依不當得利返還與全體共有人；另應依被告丁○
      等3人未經全體繼承人多數決同意，擅自將上開繼承而來
      之廠房出租他人，不惜大幅降價出租，被告乙○○、甲○○等二人自陳呂月在世時，即承租系爭廠房，就系爭廠房
      係屬陳呂月所有一事，知之甚詳，亦知悉陳呂月之繼承人
      共有七人，被告丁○等三人未經全體繼承人多數決同意即
      無權將系爭廠房出租，被告等人之行為顯已侵害其他繼承
      人之所有權，構成共同侵權行為，另主張依侵權行為法則
      連帶給付相當於租金之損害賠償與全體共有人等節；但為
      被告所否認。經查，前揭2棟廠房並非屬於陳呂月之遺產
      ，已如前述，則原告主張被告丁○、丙○○、己○○等3
      人未經全體繼承人同意將陳呂月之遺產出租與被告乙○○
      、甲○○，而獲有不當利益或侵害陳呂月之其他繼承人之
      所有權等節，自無可採。
（二）按「共有物之管理，除契約另有約定外，應以共有人過半
      數及其應有部分合計過半數之同意行之。但其應有部分合
      計逾三分之二者，其人數不予計算。」，民法第821條第1
      項定有明文（民國98年01月23日修正後之現行條文）；又
      共有土地之出租，乃典型之利用行為而屬民法第八百二十
      條第一項規定管理權能之範圍（最高法院100年度台上第1
      776號判決要旨92年度台上第1734號判決要旨參照），則
      關於共有土地之出租自得以合於前揭民法第821條第1項規
      定方式為之。前揭更寮小段24地號及24-1地號土地之共有
      人為原告辛○○及被告、丁○、丙○○、己○○等4人，
      而被告丁○、丙○○、己○○等3人已同意由被告丁○代
      表將上開土地出租之管理行為，自難認為不生效力，至於
      被告丁○於收到租金後，有無將租金分配與全體共有人，
      並不影響其代表訂定租賃契約之效力，亦難認為係對於其
      他不同意出租之共有人有侵權行為存在。是以，原告主張
      依民法第179條、第184條第1項前段及第185條第1項規定
      ，請求被告丁○、丙○○、己○○等3名共有人及被告乙○○、甲○○等2名承租人負返還不當得利及連帶負侵權
      行為損害賠償216,000元一節，即非可採。
（三）原告又主張被告丁○、丙○○、己○○等3名未經全體共
      有人或多數決同意，將系爭廠房分別出租予乙○○、甲○○，對於不同意出租之共有人即原告辛○○、壬○○、追
      加原告庚○○、戊○○等不生拘束力，被告乙○○及甲○○占有系爭廠房即屬無權占有，被告乙○○因租期屆滿而
      遷離，但被告甲○○仍繼續承租系爭第16之7號廠房，原
      告及追加原告等人自得本於所有權人之地位，請求被告甲○○返還系爭16之7號廠房與全體繼承人一節，但為被告
      所否認。經查，前揭16之7號廠房並非陳呂月之遺產，土
      地上之廠房實際上乃承租人自行興建，於租約終止時，依
      照原狀移交給土地所有權人，故原始取得廠房所有權者為
      起造廠房之承租人，於該承租人遷離後，廠房之事實上處
      分權乃移轉予土地所有權人，然前揭更寮小段24地號及24
      -1地號等2筆土地之共有人為辛○○、丁○、丙○○、己○○等4人，應有部分各4分之1，而原告壬○○、戊○○
      、庚○○等3人並不在其中，是以，被告丁○、丙○○、
      己○○等3名所有擁有之權利比例及人數均已超過前揭法
      條規定之三分之二，其所訂定之租賃契約對於全體共有人
      均有拘束力，則被告甲○○承租前揭廠房並非無權占有，
      原告請求被告甲○○應遷離並交還前揭廠房一節，自非可
      採。
三、原告另第一備位及第二備位主張被告丁○、丙○○、己○○
    等3名侵害陳呂月之其餘繼承人公同共有權利，依民法第831
    條準用第828條、821條之規定，請求被告被告丁○、丙○○
    、己○○等3名應將其所受租金收益468,000元返還予共有人
    全體（原告、追加原告與被告等繼承人全體），及依侵權行
    為損害賠償請求賠償等節，亦為被告所否認。經查，前揭更
    寮小段24地號及24-1地號土地乃辛○○、丁○、丙○○、己○○等4人自陳財生繼承所得之遺產，已如前述，則原告請
    求被告丁○、丙○○、己○○等3名應將所收利益返還與包
    含原告辛○○、壬○○、追加原告戊○○、庚○○及被告丁○、丙○○、己○○等陳呂月之繼承人全體，自非可採；且
    被告丁○、丙○○、己○○等3名既係依民法第821條第1項
    規定就該3人與另一名共有人即原告辛○○共有之土地為出
    租之管理行為，亦不得指為侵害陳呂月之全體繼承人之權利
    ，是原告第一備位及第二備位請求被告丁○、丙○○、己○○等3名給付金錢部分，均屬無可採取。至於承租人甲○○
    係基於租賃關係占有使用前揭廠房，已如前述，原告請求被
    告甲○○應遷讓返還前揭廠房亦非可採。
四、綜上所述，原告主張依不當得利、侵權行為及民法第831條
    規定等法律關係，請求被告等應給付其合計共468,000元及
    自起訴狀繕本送達翌日起至清償日止按年息百分之五計算之
    利息，並請求被告甲○○應遷讓返還系爭廠房，均屬無理由
    ，應予駁回。原告假執行之聲請，因訴之駁回而失所附麗，
    應併予駁回。
肆、本件事證已臻明確，兩造其餘主張及攻擊防禦方法與證據，
    經本院斟酌後，與本件判決結果已不生影響，故不一一論列
    ，附此敘明。
伍、結論：原告之訴為無理由，依民事訴訟法第385條第1項前段
    、第85條第2項，判決如主文。
中    華    民    國   105    年    5     月    17    日
            民事第三庭  法  官  許瑞東
以上正本證明與原本無異。
如對本判決上訴，須於判決送達後20日內向本院提出上訴狀；如
委任律師提起上訴者，應一併繳納上訴審裁判費。
中    華    民    國   105    年    5     月    17    日
                        書記官  郭祐均